【裁判字號】    90,上訴,1713
【裁判日期】    920130
【裁判案由】    違反槍砲彈藥刀械管制條例
【裁判全文】
臺灣高等法院臺中分院刑事判決                   九十年度上訴字第一七一三號
    上  訴  人  臺灣臺中地方法院檢察署檢察官
    上  訴  人
    即  被  告  癸○○  男  二.
    指定辯護人 本院公設辯護人 壬○○
    上  訴  人
    即  被  告  未○○  男  四.
    選任辯護人  熊賢祺  律師
    被      告  巳○○  女  二.
右上訴人等因違反槍砲彈藥刀械管制條例案件，不服臺灣臺中地方法院九十年度訴字
第九一五號中華民國九十年七月二十日第一審判決（起訴案號：臺灣臺中地方法院檢
察署九十年度偵字第三０四七號、九十年度偵字第三五八三號、九十年度偵字第五三
八五號、九十年度偵字第五三八六號、九十年度偵字第五八五六號、九十年度偵字第
六０四二號，移送臺灣臺中地方法院併案審理案號臺灣臺中地方法院檢察署九十年度
偵字第六二一七號、九十年度偵字第六三一五號、九十年度偵字第九七八五號、九十
年度偵字第一一一八三號）、（移送本院併案審理案號九十一年度偵字第三四一號）
，本院判決如左：
    主      文
原判決關於巳○○部分、癸○○部分暨癸○○定應執行刑部分以及未○○殺人未遂、
恐嚇取財、變造特種文書、持有自動步槍部分暨未○○定應執行刑部分均撤銷。
未○○共同殺人未遂，處有期徒刑拾伍年，附表編號一、二、三、四、五、六、七、
八、九所示之物沒收；又共同意圖為自己不法所有，以恐嚇使人將本人之物交付，處
有期徒刑年；又共同變造駕駛執照，足以生損害於公眾及他人，處有期徒刑月，
變造之辛○○駕照上未○○之相片壹枚沒收之；又共同未經許可，持有自動步槍，處
有期徒刑拾年，併科罰金新台幣壹佰萬元，罰金如易服勞役，以罰金總額與陸個月日
數比例折算，附表編號一、二、三、四、五、六、七、八、九、十四、十五、十六所
示之物，沒收。應執行有期徒刑貳拾年，併科罰金新台幣壹佰萬元，罰金如易服勞役
，以罰金總額與陸個月日數比例折算，扣案附表編號一、二、三、四、五、六、七、
八、九、十四、十五、十六所示之物及變造之辛○○駕照上未○○之相片壹枚，均沒
收。
癸○○共同殺人未遂，處有期徒刑拾伍年，附表編號一、二、三、四、五、六、七、
八、九所示之物沒收；又共同意圖為自己不法所有，以恐嚇使人將本人之物交付，處
有期徒刑年；又共同連續以加害生命之事，恐嚇他人，致生危害於安全，處有期徒
刑壹年陸個月，附表編號三、六、十、十七、十八所示之物，均沒收。又共同未經許
可，持有自動步槍，處有期徒刑拾年，併科罰金新台幣壹佰萬元，罰金如易服勞役以
罰金總額與陸個月日數比例折算，附表編號一至三十一號所示之物，均沒收。應執行
有期徒刑貳拾年，併科罰金新台幣壹佰萬元，罰金如易服勞役以罰金總額與陸個月日
數比例折算，附表編號一至三十一號所示之物，均沒。
巳○○藏匿犯人，處有期徒刑月，如易科罰金以佰元折算壹日。
其他上訴駁回。
    事      實
一、未○○曾於民國（下同）六十六年八月十六日因搶奪等案，經臺灣高等法院臺中
    分院判處有期徒刑八年二月，於七十年十一月二十四日假釋出獄，其假釋期滿日
    期為七十四年二月二十二日，其後復因案送臺灣警備總司令部職業訓導第二總隊
    管訓，而於七十六年四月二十五日結訓離隊，復於七十八年間因犯盜匪等案件，
    經法院判決有期徒刑二十年確定後送監執行，現正假釋期間；癸○○曾於八十四
    年間因違反肅清煙毒條例等案，經法院判處有期徒刑三年三月確定，尚未執行完
    畢，其復於八十八年十二月間因犯政府採購法等案（經臺灣彰化地方法院於九十
    一年九月二十日以八十八年度訴字第八六五號判處有期徒刑一年四月），未○○
    、癸○○均猶不知悔改，癸○○於八十四年間，在南投縣埔里鎮，從不詳年籍「
    張志村」之成年男子（業已於八十四年間墜樓死亡）處取得如附表編號十七之奧
    地利ＧＬＯＣＫ廠製二五型制式口徑○‧三八○吋半自動手槍壹枝（含彈匣二個
    、槍枝管制編號0000000000）、附表編號十八制式口徑○‧三八○吋
    子彈十八顆、附表編號十八制式口徑○‧三八○吋子彈之中空子彈六顆。附表編
    號十九制式九０捷克製手槍貳枝（槍號Ｄ八一四七號，槍枝管制編號00000
    0000；及槍號Ｃ４９４６號，槍枝管制編號000000000）、附表編
    號二十子彈十七顆，即未經許可，持有上開槍、彈。並將奧地利ＧＬＯＣＫ廠製
    二五型制式口徑○‧三八○吋半自動手槍壹枝（含彈匣二個、槍枝管制編號00
    00000000）、制式口徑○‧三八○吋子彈十八顆、制式口徑○‧三八○
    吋子彈之中空子彈六顆藏放於臺中市南區樹義六巷十五號旁空地，另將制式九０
    捷克製手槍貳枝（槍號Ｄ八一四七號，槍枝管制編號000000000；及槍
    號Ｃ４９４６號，槍枝管制編號000000000）、子彈十七顆藏放於南投
    縣埔里鎮珠崙巷旁護岸草叢內。而未○○於八十九年初，在南投路邊以新台幣（
    下同）三百萬元之價格向趙添富（已於八十九年中旬死亡），購買附表編號一中
    共製ＡＫ４７自動步槍壹枝（槍枝管制編號0000000000，係中共ＮＯ
    ＲＩＮＣＯ廠製５６─１型口徑７‧６２ＭＭ制式自動步槍）、附表編號二以色
    列ＩＭＩ廠製口徑九ＭＭ之制式半自動手槍壹枝（槍號業已磨損、槍枝管制編號
    ：0000000000）、附表編號三巴西ＴＡＵＲＵＳ廠口徑０．三五七吋
    制式轉輪手槍壹枝（槍號ＯＫ３５９５５２號、槍枝管制編號：0000000
    0000）、附表編號四以色列ＩＭＩ廠製口徑０．三五七吋之制式半自動手槍
    壹枝（槍號５９９６２號、槍枝管制編號：0000000000）、附表編號
    五義大利ＢＥＲＥＴＴＡ廠製口徑九ＭＭ之制式半自動手槍壹枝（槍號業已磨損
    、槍枝管制編號：0000000000）、附表編號六奧地利ＧＬＯＣＫ廠製
    口徑九ＭＭ之制式半自動手槍壹枝（槍號業已磨損、槍枝管制編號：00000
    00000）、附表編號十四點二二轉輪手槍壹枝（槍號Ｇ１１６２０，槍枝管
    制編號0000000000）、附表編號十五子彈五百九十八顆、附表編號七
    彈匣十一個、狙擊鏡乙支、擦槍工具乙批、槍管一支、附表編號十六九ＭＭ彈匣
    一個，並於購得後將之置於門牌號碼為臺中市南區樹義五巷五十六弄九十二號租
    屋處，而與癸○○、黃泉霖（業已亡故，另經臺灣臺中地方法院檢察署檢察官處
    分不起訴）等三人共同未經許可，持有上開槍、彈。同時黃泉霖亦於不詳時間，
    不詳方式及於八十九年七月間及十二月間，分別於南部以不詳方式向不詳姓名年
    籍之人購得附表編號十制式義大利ＢＥＲＥＴＴＡ九二手槍一支（槍號Ｂ９１２
    ５９Ｚ，槍枝管制編號0000000000）、附表編號十一仿ＳＭＩＴＨ＆
    ＷＬＩＳＯＮ三五七轉輪手槍一支（槍號業已磨損，槍枝管制編號000000
    0000）、附表編號十二制式捷克點二二手槍一支（槍號Ｚ0000000號
    ，槍枝管制編號000000000）、附表編號十三制式九二手槍子彈三顆（
    均試射）、制式轉輪手槍子彈三顆、及制式點二二手槍子彈、附表編號二十一美
    國制式點２５手槍一支（槍號３４８４３７，槍枝管制編號000000000
    0）、附表編號二十二子彈七顆、彈匣乙個、附表編號二十三改造仿克拉克手槍
    一支（槍號ＡＵＳＴＲＩＡＢＬＵ七二五號，槍枝管制編號000000000
    0）；及附表編號二十三制式義大利ＢＥＲＥＴＴＡ九ＭＭ手槍（槍號０２１６
    ８號，槍枝管制編號0000000000）、附表編號二十三克拉克手槍彈匣
    二只、三八０手槍彈匣乙只、散彈槍子彈一百一十五顆及制式子彈九十八顆、附
    表編號二十四仿ＳＭＩＴＨ＆ＷＬＩＳＯＮ三五七轉輪手槍一支（槍號業已磨損
    ，槍枝管制編號0000000000）、附表編號二十五制式三五七子彈二顆
    及霰彈槍子彈五百顆、附表編號二十六仿ＳＭＩＴＨ＆ＷＬＩＳＯＮ三五七轉輪
    手槍二枝（槍號均業已磨損，槍枝管制編號0000000000、00000
    00000）、附表編號二十七子彈十二顆、附表編號二十八義大利製三八０型
    半自動手槍一支（槍枝管制編號0000000000）、附表編號二十九零點
    三八吋子彈六顆（經試射三顆），彈匣一個、附表編號三十仿ＢＥＲＥＴＴＡ九
    ０手槍一支（槍枝管制編號0000000000）、附表編號三十一制式子彈
    二顆，而與癸○○未經許可，持有上開槍、彈，嗣未○○、癸○○黃泉霖及不詳
    姓名年籍綽號「阿喜」之成年男子（另由臺灣臺中地方法院檢察署檢察官偵辦中
    ）等人分別單獨或共同基於摡括之犯意聯絡，在南投、臺中縣等中部地區，以上
    開槍、彈共同為下列行為：
（一）癸○○、黃泉霖於八十九年六月十日凌晨與姓名年籍不詳綽號「阿進」者一起
      飲酒，席間聽聞阿進者因不滿前臺中縣沙鹿鎮鎮長子○○之行事作風，而批評
      子○○，癸○○、黃泉霖二人聽聞「阿進」者之批評後，竟亦萌生不滿子○○
      之行事作風，而共同基於恐嚇之犯意聯絡，於八十九年六月十日凌晨四時許，
      由癸○○持具有殺傷力之制式三八０自動手槍（槍號業已磨損、槍枝管制編號
      0000000000號）壹枝，黃泉霖持制式貝瑞塔九二手槍（槍號Ｂ九一
      二五九Ｚ、槍枝管制編號0000000000號）壹枝，並均於彈匣內裝滿
      子彈各十二顆，共同前往臺中縣沙鹿鎮○○里○○○路八四二號子○○所有住
      宅前，共同朝子○○住宅大門開槍濫射二十四發示威，直至彈盡方予罷手從容
      離去，致子○○及其家人心生畏懼。癸○○並將該二支槍枝分別藏匿於臺中市
      南區樹義六巷十五號旁空地及臺中市○○區○○路龍聖宮旁草欉內。嗣於九十
      年二月二十三日下午二時許及同年三月一日帶同警方至該處取出該二把手槍。
（二）未○○、癸○○、黃泉霖及姓名年籍不詳綽號「阿喜」之成年男子四人，前於
      八十九年六月十二日共同前往臺中市○○○○街一二八號ＨＩＧＨ─ＷＡＶＥ
      地下舞廳消費，與綽號「海狗」之不詳姓名男子因細故發生口角，進而互毆，
      癸○○見狀，乃駕車欲行衝撞該名綽號「海狗」之人，然因其所駕駛車輛失控
      撞毀該舞廳大門，引起店內服務生不滿，而加入圍毆未○○、癸○○、黃泉霖
      及姓名年籍不詳綽號「阿喜」之成年男子，未○○、癸○○、黃泉霖及姓名年
      籍不詳綽號「阿喜」之成年男子因寡不敵眾忿而離去，並懷疑ＨＩＧＨ─ＷＡ
      ＶＥ地下舞廳亦係海狗經營。嗣癸○○、黃泉霖二人及姓名年籍綽號「阿喜」
      等三人竟為替未○○抱不平，而共同基於恐嚇之犯意聯絡，於同日凌晨四時許
      ，癸○○、黃泉霖二人及不詳姓名年籍綽號「阿喜」等三人又分持均具殺傷力
      之制式克拉克三八○手槍（槍號業已磨損、槍枝管制編號槍枝管制編號000
      0000000號）、克拉克九○手槍（槍枝管制編號0000000000
      ）、貝瑞塔９２手槍（槍號Ｂ９１２５９Ｚ、槍枝管制編號00000000
      00），並均於彈匣內裝滿子彈後，再度前往該舞廳，而朝該舞廳大門及天花
      板開槍濫射十餘發子彈示威後，即從容離去，致該舞廳店內服務生及客人猶如
      驚弓之鳥驚懼萬分。該槍枝於九十年二月十一日淩晨四時許，在臺中市南區樹
      義五巷五十六弄九十二號槍彈現場為警所查扣。
（三）未○○前因居間協調戊○○、丑○○夫妻就其所有坐落臺中縣潭子鄉龍虎斗旱
      地七八九之十三地號土地所有權與他人間之權利糾紛事宜，竟以索取酬庸之名
      義，於八十九年七月十五日上午，夥同癸○○、黃泉霖及另一不詳姓名年籍之
      成年男子，前往臺中縣潭子鄉龍虎斗旱地七八九之十三號之貨櫃內，由未○○
      出言向戊○○、丑○○二人恐嚇稱：「今天就是要你那三百坪土地，如果不交
      出來，就給你好看」等語，脅迫命其交付三百坪土地之財物予未○○、癸○○
      、黃泉霖及另一姓名不詳之成年男子等人，致戊○○、丑○○二人心生畏懼，
      不敢反抗。未○○乃於當日下午四時三十分許指示三名不詳姓名之成年男子再
      度前往前開處所找戊○○簽寫空白之不動產買賣契約書，戊○○、丑○○因前
      受未○○之恐嚇，以致心生畏懼，不敢反抗，乃於該空白之買賣契約書上簽名
      。嗣未○○遂將其恐嚇取得之前開坐落臺中縣潭子鄉龍虎斗旱地第七八九之十
      二地號土地內面積九百九十四平方公尺部分，委託簡政雄（另由臺灣臺中地方
      法院檢察署以九十年度他字第一一六五號案偵辦中）出售，簡政雄以三百七十
      五萬元之對價出賣予不知情之羅思彬（另由臺灣臺中地方法院檢察署以九十年
      度他字第一一六五號案偵辦中），再由簡政雄將其所賣得之價金交付予未○○
      。而前開士地因部分被羅思彬、吳憲觀（另由九十年度他字第一一六五號案偵
      辦中）開挖興建墳墓，而戊○○係地主，屢遭臺中縣政府課罰，戊○○因此發
      函制止羅思彬、吳憲觀，吳憲觀與簡政雄分別駕駛車牌號碼Ｒ１８７５９號廂
      型車及車牌號碼Ｒ５７９１２號自用小客車上山，其中簡政雄更於當日下午三
      時三十分許，以羅思彬所使用之0000000000號行動電話要求戊○○
      出面解決，因未遇戊○○而作罷，而簡政雄於九十一年上午八時三十分許，車
      牌號碼Ｍ３１８３５號自用小客車，夥同二名不詳姓名年籍之人再度上山，簡
      政雄對丑○○稱：「你們配合度差，要求財還是要求氣，求財有求財的方法，
      求氣有求氣之處理，這三佰坪我可以不要，可以另外再處理」，其間，隨行之
      男子，亦接獲未○○撥詢之電話詢問：「有無需要上山來處理」等語，使曾芷
      玲心生畏懼。
（四）癸○○因不滿前南投縣埔里鎮鎮長庚○○（起訴書及原審判決書均誤載為吳鴻
      銘）之行事作風，竟基於恐嚇之犯意，於八十九年八月二日凌晨凌晨四時許向
      其不知情之不詳姓名年籍之友人『阿安』借了一部車牌號碼ＳＱＯ─一六三號
      三陽、銀色輕型機車，於同日凌晨四時三十分許，持巴西ＴＡＵＲＵＳ廠製口
      徑０．三五七吋制式轉輪具有殺傷力制式手槍一枝（槍枝管制編號00000
      00000），並於彈匣內裝滿子彈，前往南投縣埔里鎮○○路十三之七號庚○○所有住宅大門前開槍射擊子彈六發（其中五發朝住宅射擊、一發朝車牌號
      碼Ｗ９─２４６９號自用小客車射擊）後離去，致庚○○及其家人心生畏懼。
      該槍枝於九十年二月十一日凌晨四時許，在臺中市南區樹義五巷五十六弄九十
      二號槍彈現場為警所查扣。
（五）未○○得知警方已將其列為治平專案之對象，為逃避警方查緝，於八十九年間
      某日，以三萬元之代價，委託與其有共同變造駕駛執照犯意聯絡之趙添富，在
      南投市某不詳地點，將「辛○○」之汽車駕駛執照，以藥水將薄膜撕下，把「
      辛○○」之汽車駕駛執照上（起訴書及原審判決書均誤載為身分證）之照片換
      貼為未○○之照片後，交付予未○○隨身攜帶使用，足生損害於「辛○○」及
      公路監理機關對於汽車駕駛執照管理之正確性，惟於未○○尚未使用前，即遭
      警查獲。
（六）巳○○明知癸○○、黃泉霖均係依法通緝之犯人，竟基於藏匿犯人之故意，自
      八十九年十月間起提供其所承租門牌號碼為臺中市南區樹義五巷五十六弄九十
      二號透天房屋，供未○○、癸○○、黃泉霖等三人居住使用，而使依法通緝之
      犯人癸○○、黃泉霖藏匿其內。嗣於九十年二月十一日凌晨四時許，警方接獲
      情報，前往上址埋伏，俟埋伏之內政部警政署刑事局偵二隊二組偵查員吳東文
      見巳○○單獨自外返家，立即受命趨前逮捕，取得前開未○○、癸○○、黃泉
      霖所藏匿房屋之大門鑰匙後，會同維安特勤小組（下稱維安小組）等共四十餘
      人，分別由刑事局偵二隊二組組長高盛財、偵查員吳東文、三分局小隊長張文
      立、偵查員宋賢順、王偉征及維安小組等十四人由一樓大門，及由三分局偵查
      員劉家旭及維安小組等四人由屋頂等處準備進行攻堅；另由偵二隊二組偵查員
      高庭煌、三分局偵查員丁○○及維安小組等三人負責地下停車場，由偵二隊二
      組偵查員古瑞麟、三分局小隊長王信智、偵查員任雲琦及維安小組等六人負責
      正門，及由高雄市刑大分隊長陳志雄、偵查員蔡孟昌、三分局偵查員沈光聖及
      維安小組等五人負責後門等處之警戒並就攻堅位置，擬依計劃展開拂曉攻堅行
      動。伺在場待命之全體警員部署完畢準備就緒後，於凌晨四時二十分由刑事局
      偵二隊二組偵查員吳東文持前所取得之鑰匙打開未○○、癸○○、黃泉霖所藏
      匿前開房屋之大門時，為未○○發現，未○○乃立即將該房屋大門反鎖，並手
      持ＡＫ─４７自動步槍（即中共製中共ＮＯＲＩＮＣＯ廠製５６─１型口徑７
      ‧６２ＭＭ制式自動步槍，槍號業已磨損、槍枝管制編號：00000000
      00）、及子彈、以及（槍枝管制編號0000000000）巴西ＴＡＵＲ
      ＵＳ廠製○‧３５７吋之制式轉輪手槍壹枝及子彈，而癸○○立即攜帶之槍枝
      、子彈則為（槍枝管制編號0000000000）奧地利ＧＬＯＣＫ廠製１
      ７Ｃ型制式口徑九ＭＭ之制式半自動手槍及子彈、沙漠之鷹（槍枝管制編號0
      000000000）以色列ＩＭＩ廠製ＤＥＳＥＲＴＥＡＧＬＥ─‧３５７
      ＭＡＧＮＵＭ○‧三五七吋之制式半自動手槍及子彈，黃泉霖則攜帶（槍枝管
      制編號0000000000）義大利ＢＥＲＥＴＴＡ廠製８０００ＣＯＵＧ
      ＡＲＦ型口徑九ＭＭ之制式半自動手槍及子彈企圖突圍逃避，現場攻堅員警見
      狀乃立即執行由頂樓往下攻堅行動之預擬腹案，未○○、癸○○、黃泉霖見該
      房屋頂樓及大門口均有大批警力進行攻堅，遂往地下室車道逃避，並開啟該房
      屋之地下室未○○先到地下室準備駕車衝出，當鐵捲門上升時，未○○蹲下身
      往外看見警方人員已部署在車庫外面，未○○與癸○○、黃泉霖明知持槍往警
      方佈署攻堅之方向射擊，可致警方人員死亡，竟共同基於不確定殺人之故意，
      由未○○持中共製ＡＫ─４７（即中共製中共ＮＯＲＩＮＣＯ廠製５６─１型
      口徑７‧６２ＭＭ制式自動步槍以及（槍枝管制編號0000000000）
      巴西ＴＡＵＲＵＳ廠製○‧３５７吋之制式轉輪手槍壹枝及子彈，朝空隙所見
      之警方人員掃射，另癸○○持奧地利ＧＬＯＣＫ廠製１７Ｃ型制式口徑九ＭＭ
      之制式半自動手槍及子彈、沙漠之鷹以色列ＩＭＩ廠製ＤＥＳＥＲＴＥＡＧＬ
      Ｅ─‧３５７ＭＡＧＮＵＭ○‧三五七吋之制式半自動手槍及子彈；黃泉霖持
      義大利ＢＥＲＥＴＴＡ廠製８０００ＣＯＵＧＡＲＦ型口徑九ＭＭ之制式半自
      動手槍及子彈立於未○○旁側，朝外射擊，與未○○作火力掩護，之後未○○
      見警方人員朝地下車庫逼近，未○○又舉槍朝樓梯間上方掃射，未○○並打開
      車庫鐵門駕駛自用小客車載癸○○、黃泉霖二人逃逸，癸○○則仍持架有克拉
      克槍托之手槍，黃泉霖持手槍續向警方人員射擊，與在地下室車道內埋伏之警
      方正面衝突。與警方展開激烈槍戰，致維安小組分隊長己○○、隊員卯○○、
      甲○○、丙○○、辰○○及三分局偵查員丁○○等人分別中彈，而致己○○受
      有左脛骨、腓骨開放性粉碎性骨折、卯○○受有雙側下肢裂傷、左食指裂傷、
      甲○○受有於右耳、頸部、右手等處槍傷傷口、丙○○受有左手第三、四指處
      擦傷合併挫傷，辰○○受有左姆指撕裂傷及丁○○受有左前臂外傷、皮下撕裂
      傷、左前臂肌肉撕裂爆裂傷、左前臂及左手背部神經麻木血腫、左小指、無名
      指屈曲伸直功能不良等之傷害。嗣未○○、癸○○及黃泉霖等三人與警方發生
      激烈槍戰約二小時後，未○○企圖駕駛車牌號碼為二Ｊ－０五六二號之自用小
      客車內載癸○○乘坐於右後座及黃泉霖乘坐於左後座向外突圍逃逸時，幸經在
      場全體警員奮力壓制圍捕，並請求臺中市警察局增派警力六十餘人支援壓制，
      終將未○○、癸○○、黃泉霖等三人當場逮捕，並查獲扣得前開ＡＫ─４７步
      槍一枝（含彈匣三個、槍枝管制編號0000000000，即中共ＮＯＲＩ
      ＮＣＯ廠製５６─１型口徑７‧６２ＭＭ制式自動步槍）以色列ＩＭＩ廠製Ｊ
      ＥＲＩＣＨＯ９４１Ｆ型口徑九ＭＭ之制式半自動手槍一枝（含彈匣二個槍枝
   管制編號0000000000）巴西ＴＡＵＲＵＳ廠製○‧３５７吋之制式
      轉輪手槍壹枝（槍枝管制編號0000000000）、以色列ＩＭＩ廠製Ｄ
      ＥＳＥＲＴＥＡＧＬＥ─‧３５７ＭＡＧＮＵＭ○‧三五七吋之制式半自動手
      槍壹枝（含彈匣二個、槍枝管制編號0000000000）、義大利ＢＥＲ
      ＥＴＴＡ廠製８０００ＣＯＵＧＡＲＦ型口徑九ＭＭ之制式半自動手槍壹枝（
      含彈匣一個槍枝管制編號0000000000）、奧地利ＧＬＯＣＫ廠製１
      ７Ｃ型制式口徑九ＭＭ之制式半自動手槍壹枝（含彈匣三個、槍枝管制編號0
      000000000）、子彈五百九十四顆、二百十五顆、彈殼二百一十一顆
      狙擊鏡乙支、擦槍工具乙批及變造之辛○○駕駛執照乙枚。
（七）未○○、癸○○等二人於被捕後在檢察官偵查中，陸續於、於九十年二月二
      十二日十七時許，未○○帶同警方在臺中市南區樹義五巷一七九號前空地查獲
      ，制式點二二手槍子彈、點二二轉輪手槍一支（槍號Ｇ１１６２０，槍枝管制
      編號0000000000）、子彈五百九十八發、九ＭＭ彈匣一個。、九
      十年二月二十三日下午二時三十分許，癸○○帶同警方前往臺中市南區樹義六
      巷十五號旁空地起獲之奧地利ＧＬＯＣＫ廠製二五型制式口徑○‧三八○吋半
      自動手槍壹枝（含彈匣二個、槍枝管制編號0000000000）、制式口
      徑○‧三八○吋子彈十八顆、制式口徑○‧三八○吋子彈之中空子彈六顆。
      、於九十年三月一日十七時三十分許，未○○帶同警方在臺中市中路龍聖宮旁
      草叢查獲制式義大利ＢＥＲＥＴＴＡ九二手槍一支（槍號Ｂ９１２５９Ｚ，槍
      枝管制編號0000000000）、仿ＳＭＩＴＨ＆ＷＬＩＳＯＮ三五七轉
      輪手槍一支（槍號業已磨損，槍枝管制編號0000000000）、制式捷
      克點二二手槍一支（槍號Ｚ0000000號，槍枝管制編號0000000
      00）、制式九二手槍子彈三顆、制式轉輪手槍子彈三顆、及制式點二二手槍
      子彈二顆。、九十年三月八日下午五時許，癸○○帶同警方前往南投縣埔里
      鎮珠崙巷旁護岸草叢內起獲制式九０捷克製手槍貳枝（槍號Ｄ八一四七號，槍
      枝管制編號000000000；及槍號Ｃ４９４６號，槍枝管制編號000
      000000）、子彈十七顆。、九十年三月十四日下午二時十五分許，癸○○帶同警方前往南投縣埔里鎮珠崙巷一號後方工寮屋簷下起獲美製制式貝瑞
      塔九○手槍壹枝（槍枝管制編號0000000000）、子彈七顆、彈匣乙
      個。、九十年三月十六日下午一時三十分許，癸○○帶同警方前往臺中市北
      屯區廓子巷二十五弄昌生診所內起獲義大利ＢＥＲＥＴＴＡ廠製造１９３４型
      口徑９ＭＭＳＨＯＲＴ半自動手槍壹枝、仿ＧＬＯＣＫ廠半自動手槍製造之玩
      具手槍換裝土金屬滑套及土造金屬槍管改造而成之改造手槍壹枝（槍枝管制編
      號0000000000）、霰彈壹佰壹拾伍顆、制式子彈九十八顆、克拉克
      手槍彈匣二只、三八０手槍彈匣乙只。、九十年三月二十一日下午二時三十
      五分許，癸○○帶同警方前往臺中市樹義五巷一八九號前空地，起獲仿ＳＭＩ
      ＴＨ＆ＷＬＩＳＯＮ三五七轉輪手槍壹枝（槍號業已磨損，槍枝管制編號00
      00000000號）、制式三五七子彈二顆及霰彈槍子彈五百顆。、九十
      年三月二十二日下午二時三十分許，癸○○帶同警方前往中投公路烏溪橋下（
      南岸第二橋墩下）起獲仿ＳＭＩＴＨ＆ＷＬＩＳＯＮ三五七轉輪手槍貳枝（槍
      號均業已磨損，槍枝管制編號0000000000、0000000000
      ，起訴書及原審判決均誤載為制式三五七轉輪手槍）、子彈十二顆。、九十
      年五月十日十九時十分許，癸○○帶同警方在臺中市○○○路○段與河北四路
      口地所放棄之公車輪胎下起獲義大利製３８０型半自動手槍壹枝（槍枝管制編
      號0000000000），口徑０‧３８０吋子彈六顆、彈匣一個。、復
      於九十年五月十八日，癸○○帶同警方於南投縣埔里鎮○○里○○路路旁空地
      大型貨櫃下方起獲美製制式貝瑞塔九○手槍壹枝（槍枝管制編號000000
      0000）、子彈二顆。
二、案經臺中市警察局、臺中市警察局第二分局、臺中市警察局第三分局、臺中縣警
    察局清水分局、南投縣警察局、南投縣警察局埔里分局報請臺灣臺中地方法院檢
    察署檢察官偵查起訴暨併案審理。
    理      由
壹、右揭被告未○○、癸○○未經許可，無故持有自動步槍、制式手槍、具有殺傷力
    之改造手槍、子彈部分：
一、被告未○○業於警訊時供稱：「經查獲之中共製ＡＫ─４７步槍『（即槍枝管制
    編號：0000000000號）。』、九○手槍及轉輪手槍等槍彈，係我與癸○○、黃泉霖等人共有。平日中共制ＡＫ─４７步槍我將之藏放於隔壁臥房之衣
    櫥內。另沙漠之鷹及『克拉克』半自動步槍力則係由癸○○、黃泉霖保管藏置於
    三樓他們所居住之臥房內，其餘之手槍、子彈則以黑色提包裝放，置於我臥房床
    頭櫃內，擦槍工具係我與癸○○、黃泉霖等人有時去大肚山區或南投山區試，回
    來時在住處一樓客廳擦槍使用」。等語（詳見臺灣臺中地方法院檢察署九十年度
    偵字第三五八三號卷第一冊第十二頁）、「（問：你所有之點二二口徑轉輪手槍
    及子彈係向何人購買？以何價格？）我以新台幣三佰萬元，向趙添富購買中共Ａ
    Ｋ─４７等長短槍及制式子彈。其中這支點二二口徑轉輪手槍係趙添富附加贈送
    給我的，另五百九十八發子彈也是當時購得的‧‧‧等語」（詳見臺灣臺中地方
    法院檢察署九十年度偵字第三五八三號卷第一冊第四十七頁）、「我知道他（指
    黃泉霖）於八十九年十二月份曾到南部購買乙批槍械，至於藏放地點我不清楚，
    癸○○知道黃泉霖藏槍處所。」等語（詳見臺灣臺中地方法院檢察署九十年度偵
    字第三五八三號卷第三冊第十二頁背面）、「（問：九十年五月十八日，你及癸○○本分局人員至南投縣埔里鎮○○里○○路路旁空地大型貨櫃下方起獲美製制
    式貝瑞塔九○手槍壹枝（槍身號碼已磨滅）、子彈二顆，是否為你所有及你所藏
    放？）這支槍不是我的，但是八十九年七、八月間，我曾見過黃泉霖、癸○○把
    玩這支手槍，也聽過他們說曾經試射過，並稱性能不錯」（詳見臺灣南投地方法
    院檢察署九十年度偵字第一九一五號卷第十二頁）、「於九十年五月十日十九時
    十分，在臺中市○○○路○段與河北四路口地所放棄之公車輪胎下起出３８０型
    半自動手槍壹枝、子彈六顆、彈匣一個，該槍彈係何人所有，你為何知道該處藏
    放槍彈？）該槍、彈是黃泉霖所有。約於八十九年十二份底我們二人要去附近酒
    店喝酒怕遇警方臨檢，所以黃泉霖就先將該槍彈藏放在該處。因事後酒醉所以就
    沒將該槍彈取走藏放至今才告訴警方將它取出」（詳見臺灣臺中地方法院檢察署
    九十年度偵字第九七八五號卷第十五頁、第十六頁）、「我帶同警方前往起獲之
    槍彈（指制式義大利ＢＥＲＥＴＴＡ九二手槍一支『槍號Ｂ９１２５９Ｚ，槍枝
    管制編號0000000000』、仿ＳＭＩＴＨ＆ＷＬＩＳＯＮ三五七轉輪手
    槍一支『槍號業已磨損，槍枝管制編號0000000000』、制式捷克點二
    二手槍一支『槍號Ｚ0000000號，槍枝管制編號000000000』、
    制式九二手槍子彈三顆、制式轉輪手槍子彈三顆、及制式點二二手槍子彈二顆。
    ），均是癸○○所有藏放在該處，且其中制式義大利ＢＥＲＥＴＴＡ九二手槍一
    支『槍號Ｂ９１２５９Ｚ」是癸○○他們去臺中縣沙鹿鎮長住處開槍射擊其中一
    枝槍」等語（詳見臺灣臺中地方法院檢察署九十年度偵字第六○四二號卷第四十
    六頁）、於偵查中再供稱：「（問：提示相片上之槍支，那一支是你的？）我的
    槍編號是0000000支，均是我買的，但大家都有使用，向趙添富買的，趙
    添富已死亡了，在南投縣以三百萬元左右買的，約一年前買的，在南投路邊買的
    」（詳見臺灣臺中地方法院檢察署九十年度偵字第三五八三號卷第一冊第二十一
    頁），癸○○於警訊時供稱：「九十一年三月二十一日十四時三十分許，在臺中
    市樹義五巷一八九號前空地，起獲仿ＳＭＩＴＨ＆ＷＬＩＳＯＮ三五七轉輪手槍
    壹枝『槍號業已磨損』、制式三五七子彈二顆及霰彈槍子彈五百顆是何人所有？
    ）黃泉霖所有，我和黃泉霖一同去藏放」（詳見臺灣臺中地方法院檢察署九十年
    度偵字第三五八三號卷第三冊第八十頁背面）、「（問：警方人員於槍戰後於你
    們車上查獲一枝槍管係何種槍枝使用的？另○‧二二子彈係何人的，槍枝呢？）
    該槍管係克拉克克手槍互換使用。○‧二二子彈係未○○的槍枝我並不清楚」（
    詳見臺灣臺中地方法院檢察署九十年度偵字第三五八三號卷第一冊第三十五頁背
    面）、「九十年五月十八日十一時三十分許，你帶同本分局人員至埔里鎮○○里
    ○於○○路旁空地大型貨櫃下方，起出美式制式貝瑞塔九○手槍『槍身號碼已磨
    滅、槍枝管制編號0000000000』、子彈二顆。），是否為你所有及你
    所藏放？），這枝手槍是黃泉霖所有，八十九年七月間，是他從外地帶來的，原
    本有四顆子彈，其間他在埔里鎮珠格里山區，試射兩顆，後來我們要到臺中市居
    住時，因擔心半途遭警察攔檢，所以黃泉霖及我將這支手槍藏放於前述地點」（
    詳見臺灣南投地方法院檢察署九十年度偵字第一九一五號卷第十一頁背面）、「
    （問：今日你帶同本組員警於前往臺中市北屯區子巷二十五弄昌生診所廁所內
    起出克拉克制式手槍（槍號ＢＬＵ７２５）、西班牙三八○型制式手槍（編號０
    ２１６８號，註：係義大利ＢＥＲＥＴＴＡ廠製造１９３４型口徑９ＭＭＳＨＯ
    ＲＴ半自動手槍、槍枝管制編號0000000000）各一支，克拉克手槍彈
    匣各一個、霰彈槍子彈一百一十五顆、制式子彈九十八顆，上述取獲械彈係何人
    所有？）是黃泉霖所有‧‧‧因於八十九年十二月底某日，黃泉霖開車載我到大
    坑說要找朋友，直到他將車開到昌生診所廁所前，並自車子後行李廂內拿出一包
    東西入廁所內藏放，事後黃泉霖提起該件事，我才知道，我只知道是到南部買的
    ，至於向何人購買，我不清楚‧‧‧我只有今日帶同警方前往起出時，才知道該
    批槍彈，未曾使用過」等語（詳見臺灣臺中地方法院檢察署九十年度偵字第五八
    五六號卷第十二頁）、「於九十年五月十日十九時十分在臺中市○○○路○段與
    河北四路口地所放棄之公車輪胎下取出制式三八○手槍一支（槍號：Ｅ３８７０
    ４Ｙ號）、子彈陸發、彈匣一只（註：即義大利製３８０型半自動手槍壹枝『槍
    枝管制編號0000000000』，口徑０‧３８０吋子彈六顆、彈匣一個）
    ，該槍彈係黃泉霖所有。約於八十九年十二月底，我們二人要去路付近酒店喝酒
    ，怕遇警方臨檢，所以黃泉霖就先將該槍、彈藏放該處。因事後二人酒醉，所以
    就沒有將該槍彈取走藏放至今才告訴警方將它取出」等語（詳見臺灣臺中地方法
    院檢察署九十年度偵字第九七八五號卷第十五頁、第十六頁）、「於九十年三月
    十四日十四時十五分許帶同警方人員至埔里鎮珠崙巷一號後方工寮屋簷下取出我
    藏放之美國制式２５手槍壹枝子彈柒顆，彈匣一個，我於八十九年六、七月間將
    該槍支藏放該處，因為那裡是我老家後面，該槍彈是我朋友黃泉霖所有，他於八
    十九年年初交給我保管的，因發生埔里鎮鎮長槍擊案，所以該槍一直藏放該處，
    不曾取出犯案或射擊過」等語（詳見臺灣臺中地方法院檢察署九十年度偵字第三
    五八三號卷第三冊第三十四頁背面）、「據未○○指稱黃泉霖於八十九年十二月
    底至南部購槍械一批，而該批槍械係由你與黃泉霖二人一同藏放，有無此事？）
    有此事」等語（詳見臺灣臺中地方法院檢察署九十年度偵字第三五八三號卷第三
    冊第四十三頁背面）、「我已於九十年三月二十二日下午十四時三十五分帶同警
    方人員至中投公路烏溪橋下（南岸第二橋下）取出美制３５７轉輪手槍二支、子
    彈十二發。該槍彈是黃泉霖所有‧‧‧約八十九年年底某晚上，我與泉黃霖從南
    投縣開車要去臺中市區時遇前方有警察臨檢，所以下橋藏放」（詳見臺灣臺中地
    方法院檢察署九十年度偵字第三五八三號卷第三冊第六十七頁背面）、「（就制
    式義大利ＢＥＲＥＴＴＡ九二手槍一支『槍號Ｂ９１２５９Ｚ，槍枝管制編號0
    000000000』、仿ＳＭＩＴＨ＆ＷＬＩＳＯＮ三五七轉輪手槍一支『槍
    號業已磨損，槍枝管制編號0000000000』、制式捷克點二二手槍一支
    『槍號Ｚ0000000號，槍枝管制編號000000000』、制式九二手
    槍子彈三顆、制式轉輪手槍子彈三顆、及制式點二二手槍子彈二顆。）是我和黃
    泉霖將槍彈攜該處藏置無誤，但是這些槍、彈是黃泉霖所有，‧‧‧（為何未○○知道黃泉霖藏槍處所？）因為我和黃泉霖、未○○曾共乘一車經過該處而提及
    ，有下車查看槍、彈是否還在」等語（詳見臺灣臺中地方法院檢察署九十年度偵
    字第六○四二號卷第六十六頁），而癸○○於本院調查時亦供稱：「（九十年一
    月二十二日下午五時，帶同警方前往臺中市南區樹義五巷一七九號前之空地起獲
    之美國ＮＯＲＴＨＡＭＥＲＩＣＡＮＡＲＭＳ廠口徑○‧二二吋轉輪手槍壹枝『
    槍枝管制編號0000000000』，彈匣一個、（可供ＩＭＩ廠ＪＥＲＩＣ
    ＨＯ９４１ＦＢ型手槍使用）、達姆彈一顆、子彈五百九十七顆。）是黃泉霖的
   ，我開車帶他去放的，大概在八十九年年底放的。」、「（九十年二月二十三日
    下午二時三十分許，帶同警方前往臺中市南區樹義六巷十五號旁空地起獲之奧地
    利ＧＬＯＣＫ廠製二五型制式口徑○‧三八○吋半自動手槍壹枝『含彈匣二個、
    槍枝管制編號0000000000』、制式口徑○‧三八○吋子彈十八顆、制
    式口徑○‧三八○吋子彈之中空子彈六顆。）是之前一位住埔里的大哥給我的，
    他叫志村，大概在八十四年時在三重墜樓死亡，八十四年中在埔里交給我保管的
    。」、「（九十年三月八日下午五時許，帶同警方前往南投縣埔里鎮珠崙巷旁護
    岸草叢內起獲制式九０捷克製手槍貳枝『槍號Ｄ八一四七號，槍枝管制編號00
    0000000；及槍號Ｃ４９４６號，槍枝管制編號000000000』、
    子彈十七顆。）也是志村大哥給我的。」、「（九十年三月十四日下午二時十五
    分許，帶同警方前往南投縣埔里鎮珠崙巷一號後方工寮屋簷下起獲美製制式貝瑞
    塔九○手槍壹枝『槍枝管制編號0000000000』、子彈七顆、彈匣乙個
    。）是黃泉霖的，八十九年年底時，黃泉霖說要去找朋友，放在診所的。」、「
    （九十年三月十六日下午一時三十分許，帶同警方前往臺中市北屯區廓子巷二十
    五弄昌生診所內起獲義大利ＢＥＲＥＴＴＡ廠製造１９３４型口徑９ＭＭＳＨＯ
    ＲＴ半自動手槍壹枝、仿ＧＬＯＣＫ廠半自動手槍製造之玩具手槍換裝土金屬滑
    套及土造金屬槍管改造而成之改造手槍壹枝『槍枝管制編號000000000
    0』、霰彈壹佰壹拾伍顆、制式子彈九十八顆、克拉克手槍彈匣二只、三八０手
    槍彈匣乙只。）是黃泉霖的。」、「（九十年三月二十一日下午二時三十五分許
    ，帶同警方前往臺中市樹義五巷一八九號前空地，起獲仿ＳＭＩＴＨ＆ＷＬＩＳ
    ＯＮ三五七轉輪手槍壹枝『槍號業已磨損，槍枝管制編號0000000000
    號』、制式三五七子彈二顆及霰彈槍子彈五百顆。）那是有一次我與黃泉霖去找
    朋友，後來在那裡遇到警察臨檢，就藏在那裡，那是黃泉霖的東西。」（詳見本
    院審理卷第一宗第九十九頁、第一百頁），從而奧地利ＧＬＯＣＫ廠製二五型制
    式口徑○‧三八○吋半自動手槍壹枝（含彈匣二個、槍枝管制編號000000
    0000）、制式口徑○‧三八○吋子彈十八顆、制式口徑○‧三八○吋子彈之
    中空子彈六顆。制式九０捷克製手槍貳枝（槍號Ｄ八一四七號，槍枝管制編號0
    00000000；及槍號Ｃ４９４６號，槍枝管制編號000000000）
    、子彈十七顆，顯係癸○○於八十四年初在南投縣埔里鎮自年籍不詳之「張志村
    」之成年男子處取得至明。而中共製ＡＫ４７自動步槍壹枝（槍枝管制編號00
    00000000，係中共ＮＯＲＩＮＣＯ廠製５６─１型口徑７‧６２ＭＭ制
    式自動步槍）、以色列ＩＭＩ廠製口徑九ＭＭ之制式半自動手槍壹枝（槍號業已
    磨損、槍枝管制編號：0000000000）、巴西ＴＡＵＲＵＳ廠口徑０．
    三五七吋制式轉輪手槍壹枝（槍號ＯＫ３５９５５２號、槍枝管制編號：000
    00000000）、以色列ＩＭＩ廠製口徑０．三五七吋之制式半自動手槍壹
    枝（槍號５９９６２號、槍枝管制編號：0000000000）、義大利ＢＥ
    ＲＥＴＴＡ廠製口徑九ＭＭ之制式半自動手槍壹枝（槍號業已磨損、槍枝管制編
    號：0000000000）、奧地利ＧＬＯＣＫ廠製口徑九ＭＭ之制式半自動
    手槍壹枝（槍號業已磨損、槍枝管制編號：0000000000）、點二二轉
    輪手槍壹枝（槍號Ｇ１１６２０，槍枝管制編號0000000000）、子彈
    五百九十八顆、彈匣十一個、狙擊鏡乙支、擦槍工具乙批、槍管一支、九ＭＭ彈
    匣一個係未○○於八十九年初，在南投路邊，以新台幣三百萬元之價格向趙添富
    購得而與癸○○、黃泉霖共同未許許可，持有上開槍、彈，亦堪認定。另制式義
    大利ＢＥＲＥＴＴＡ九二手槍一支（槍號Ｂ９１２５９Ｚ，槍枝管制編號000
    0000000）、仿ＳＭＩＴＨ＆ＷＬＩＳＯＮ三五七轉輪手槍一支（槍號業
    已磨損，槍枝管制編號0000000000）、制式捷克點二二手槍一支（槍
    號Ｚ0000000號，槍枝管制編號000000000）、制式九二手槍子
    彈三顆（均試射）、制式轉輪手槍子彈三顆、及制式點二二手槍子彈、美國制式
    點２５手槍一支（槍號３４８４３７，槍枝管制編號0000000000）、
    子彈七顆、彈匣乙個、改造仿克拉克手槍一支（槍號ＡＵＳＴＲＩＡＢＬＵ七二
    五號，槍枝管制編號0000000000）；及制式義大利ＢＥＲＥＴＴＡ九
    ＭＭ手槍（槍號０２１６８號，槍枝管制編號0000000000）、克拉克
    手槍彈匣二只、三八０手槍彈匣乙只、散彈槍子彈一百一十五顆及制式子彈九十
    八顆、仿ＳＭＩＴＨ＆ＷＬＩＳＯＮ三五七轉輪手槍一支（槍號業已磨損，槍枝
    管制編號0000000000）、制式三五七子彈二顆及霰彈槍子彈五百顆、
    仿ＳＭＩＴＨ＆ＷＬＩＳＯＮ三五七轉輪手槍二枝（槍號均業已磨損，槍枝管制
    編號0000000000、0000000000）、子彈十二顆、義大利製
    三八０型半自動手槍一支（槍枝管制編號0000000000）、零點三八吋
    子彈六顆（經試射三顆），彈匣一個、仿ＢＥＲＥＴＴＡ九０手槍一支（槍枝管
    制編號0000000000）、制式子彈二顆，係黃泉霖亦於不詳時間、以不
    詳方式或於八十九年七月間及十二月間，分別於南部以不詳方式、向不詳姓名年
    籍之人購得，復堪認定。
二、扣案之槍彈經送內政部警政署刑事警察局鑑定結果：「（一）壹枝（槍枝管制編
    號0000000000），係義大利ＢＥＲＥＴＴＡ廠製造１９３４型口徑９
    ＭＭＳＨＯＲＴ半自動手槍，槍管內具有陸條右旋來復線，滑套上具０２１８字
    樣，機械性能良好，可擊發子彈，認具殺傷力。（二）壹枝（槍枝管制編號00
    00000000），認係由ＧＬＯＣＫ廠半自動手槍製造之玩具手槍換裝土金
    屬滑套及土造金屬槍管改造而成之改造手槍，機械性能良好，認具殺傷力。（三
   ）送鑑定霰彈壹佰壹拾伍顆，認係１２ＧＡＵＧＥ制式霰彈，認均具殺傷力。（
    四）送鑑制式子彈九十八顆，其鑑驗情形如下：、伍拾顆，認均係口徑７‧６
    ２ＭＭ制式半自動手槍彈，認具殺傷力。、拾玖顆，認均係口徑０‧３８Ｍ
    Ｍ制式轉輪手槍彈，認具殺傷力。、柒顆（試射三顆），認均係口徑９ＭＭ制
    式半自動手槍彈，認具殺傷力。、貳顆（均經試射），認均係口徑０‧３８０
    ＭＭ制式半自動手槍彈，認具殺傷力。」等語，有該局九十年四月十二日刑鑑字
    第四七六八八號鑑定通知書一份在卷可稽（詳見原審卷第一宗第八十一頁）。「
    送鑑美製制式貝瑞塔九○手槍壹枝（槍枝管制編號0000000000），實
    係仿ＢＥＲＥＴＴＡ廠半自動手槍製造之金屬玩具手槍換裝車有陸條右旋來復線
    之金屬槍管改造而成之改造手槍，機械性能良好，可擊發適用子彈，認具殺傷力
    。送鑑制式二顆子彈，認均係制式９ＭＭ子彈，認均具殺傷力」等語，有該局九
    十年五月二十八日刑鑑字第七二一八九號鑑定通知書一份在卷可稽（詳見臺灣南
    投地方法院檢察署九十年度偵字第一九一五號卷第二十一頁）。「（一）送鑑轉
    輪手槍二枝，係仿ＳＭＩＴＨ＆ＷＬＩＳＯＮ廠口徑０‧３５７吋轉輪手槍製造
    之仿造槍，鑑驗情形如下１、壹枝（槍枝管制編號0000000000），槍
    管內具有伍條右旋來復線，機械性能良好，認具殺傷力。２、壹枝（槍枝管制編
    號0000000000），槍管內具有陸條右旋來復線，機械性能良好，認具
    殺傷力。（二）送鑑制式十二顆子彈（試射二顆），認均係制式口徑０‧３５７
    吋轉輪手槍子彈，認均具殺傷力」等語，有該局九十年四月四日刑鑑字第四五○
    七四號鑑定通知書一份在卷可稽、「（一）送鑑義大利製３８０型半自動手槍壹
    枝（槍枝管制編號0000000000），認係義大利ＢＥＲＥＴＴＡ廠製８
    ４Ｆ型口徑九ＭＭ（０‧３８０）半自動手槍，槍號為Ｅ３８７０４Ｙ號，槍管
    內具六條右旋來復線，機械性能良好，認具殺傷力。（二）送鑑子彈六顆（試射
    三顆），認係式口徑０‧３８０吋子彈，彈底標記為「Ｒ─Ｐ３８０ＡＵＴＯ，
    認均具殺傷力。有該局九十年五月二十二日刑鑑字第六七九二○號鑑定通知書一
    份在卷可稽（詳見本院審理卷第一宗第二十五頁）、「（一）送鑑點二二轉輪手
    槍一枝，（槍枝管制編號0000000000），認係美國ＮＯＲＴＨＡＭＥ
    ＲＩＣＡＮＡＲＭＳ廠口徑○‧二二吋轉輪手槍，槍管內具捌條右旋來復線，槍
    號Ｇ１１６２０機械性能良好，可擊發子彈，認具殺傷力。（二）送鑑彈匣一個
    ，認係金屬彈匣（可供ＩＭＩ廠ＪＥＲＩＣＨＯ９４１ＦＢ型手槍使用）（三）
    送鑑達姆彈一顆，實係口徑○‧三五七吋中空彈，認具殺傷力（四）送鑑子彈五
    百九十七顆、五百四十九顆（試射九顆），認均係口徑九ＭＭ制式半自動手槍
    彈，認均具殺傷力。、四十八顆，認均係口徑○‧三五七吋轉輪槍彈，認均具
    殺傷力」等語，有該局九十年三月五日刑鑑字第二七七○二號鑑定通知書一份在
    卷可稽（詳見臺灣臺中地方法院檢察署九十年度偵字第三五八三號卷第三宗第四
    十六頁）、「（一）送鑑手槍一枝，（含彈匣二個、槍枝管制編號000000
    0000），認係奧地利ＧＬＯＣＫ廠製二五型制式口徑○‧三八○吋半自動手
    槍，槍管、槍身及滑套號碼均已磨滅，以電解法顯現結果，其槍身與槍管號碼因
    磨滅過深，無法顯現，滑套號碼顯現研判為ＢＲＬ０９５槍管內具陸條右旋來復
    線，機械性能良好，認具殺傷力。（二）送鑑子彈十八顆（試射三顆），認均係
    制式口徑○‧三八○吋子彈，認均具殺傷力四顆為ＡＰ３８０ＡＵＴＯ十四
    顆為ＦＣ３８０ＡＵＴＯ。（三）送鑑子彈六顆（試射一顆），認均係制式口徑
    ○‧三八○吋子彈之中空彈，認均具殺傷力。」等語，有該局九十年三月五日刑
    鑑字第二七七○一號鑑定通知書一份在卷可稽（詳見臺灣臺中地方法院檢察署九
    十年度偵字第三五八三號卷第二冊第四十五頁）、「（一）送鑑步槍一枝，（含
    彈匣三個、槍枝管制編號0000000000），認係中共ＮＯＲＩＮＣＯ廠
    製５６─１型口徑７‧６２ＭＭ制式自動步槍，送鑑時槍號遭磨滅，經以電解腐
    蝕法重現結果，因磨滅過深，無法重現，槍管內具四條右旋來復線，機械性能良
    好，認具殺傷力。（二）送鑑定手槍五枝：１、壹枝（含彈匣二個槍枝管制編號
    0000000000），認係以色列ＩＭＩ廠製ＪＥＲＩＣＨＯ９４１Ｆ型口
    徑九ＭＭ之制式半自動手槍，送鑑時槍號遭磨滅，經以電解腐蝕法重現結果，研
    判槍號為９５１３９６，槍管內具六條右旋來復線，機械性能良好，認具殺傷力
    。２、壹枝（槍枝管制編號0000000000），認係巴西ＴＡＵＲＵＳ廠
    製○‧３５７吋之制式轉輪手槍，槍號為ＯＫ３５９５５２號槍管內具五條右旋
    來復線，機械性能良好，認具殺傷力。３、壹枝（含彈匣二個、槍枝管制編號0
    000000000），認係以色列ＩＭＩ廠製ＤＥＳＥＲＴＥＡＧＬＥ─‧３
    ５７ＭＡＧＮＵＭ○‧三五七吋之制式半自動手槍，槍號為５９９６２，槍管內
    具六條右旋來復線，機械性能良好，認具殺傷力。４、壹枝（含彈匣一個槍枝管
    制編號0000000000），認係義大利ＢＥＲＥＴＴＡ廠製８０００ＣＯ
    ＵＧＡＲＦ型口徑九ＭＭ之制式半自動手槍，槍管號碼為０２１９０２ＭＺ，送
    鑑時滑套號碼遭磨滅，經以電解腐蝕法重現結果，研判滑套號碼為０３５７８３
    ＭＣ，槍管內具六條右旋來復線，機械性能良好，認具殺傷力。５、壹枝，（含
    彈匣三個、槍枝管制編號0000000000），認係奧地利ＧＬＯＣＫ廠製
    １７Ｃ型制式口徑九ＭＭ之制式半自動手槍，槍管號碼為ＢＢＢ７６０，送鑑時
    滑套及槍身號碼均已磨滅，以電解腐蝕法重現結果，研判滑套號碼為ＣＨＧ６０
    ５其槍身號碼因磨滅過深，無法顯現，槍管內具陸條右旋來復線，機械性能良好
    ，認具殺傷力。（三）送鑑子彈五百九十四顆（試射三顆）。１、二百十五顆（
    試射三顆，認均係制式７‧６２ＭＭ制式步槍彈，認均具殺傷力。２、三百七十
    九顆。、一百七十九顆（試射十一顆），認均係制式９ＭＭ子彈，認均具殺傷
    力。、一百五十三顆（試射九顆），認均係制式口徑０‧３５７吋子彈，認均
    具殺傷力。、三十三顆，認均係制式口徑０‧３８吋子彈，認均具殺傷力。
    、十四顆，認均係制式口徑０‧２２吋子彈，認均具殺傷力。（四）送鑑定彈殼
    二百一十一顆。１、七十二顆，認均係已擊發之制式口徑７‧６２步槍彈殼。２
    、二顆，認均係已擊發之制式口徑５‧５６ＭＭ步槍步槍彈殼。３、一百二十六
    顆，認均係已擊發之制式口徑９ＭＭ子彈彈殼。十一顆認均係已擊發之制式口徑
    ０‧３５７子彈彈殼」等語，有該局九十年二月十五日刑鑑字第一七五八四號鑑
    定通知書一份在卷可稽（詳見臺灣臺中地方法院檢察署九十年度偵字第三五八三
    號卷第四宗第五十九頁）、「送鑑槍管一支，認係仿奧地利ＧＬＯＣＫ廠製口徑
    九ＭＭ之制式槍，槍管號碼為ＣＨＧ６０５等語，有該局九十年二月十六日刑鑑
    字第一九○六二號鑑定通知書一份在卷可稽（詳見臺灣臺中地方法院檢察署九十
    年度偵字第三五八三號卷第四宗第六十一頁）、「（一）送鑑義大利製九二手槍
    壹枝（槍枝管制編號0000000000），認係義大利ＢＥＲＥＴＴＡ廠製
    Ｐ‧Ｂ‧ＭＯＤ‧９２Ｓ型制式口徑九ＭＭ半自動手槍，槍號為Ｂ９１２５９Ｚ
    ，槍管內具六條右旋來復線，機械性能良好，認具殺傷力。（二）送鑑捷克製二
    二手槍壹枝（槍枝管制編號0000000000），認係捷克ＣＺ廠製１９４
    ５年型制式口徑６‧３ＭＭ半自動手槍，槍號為Ｚ５０１６２７槍管內具六條右
    旋來復線，機械性能良好，認具殺傷力。（三）送鑑制式３５７轉輪手槍壹枝（
    槍枝管制編號0000000000），認係仿ＳＭＩＴＨ＆ＷＬＩＳＯＮ廠口
    徑０‧３５７吋轉輪手槍製造之仿造槍，槍管內具六條右旋來復線，機械性能良
    好，認具殺傷力。（四）送鑑９２型子彈三顆（均經試射），認均係制式口徑９
    ＭＭ子彈，彈底標記ＡＰＬＵＧＥＲ９ＭＭ、ＡＣＰ９６９ＭＭ、９ＭＭＬＵＧ
    ＥＲＣＢＣ認均具殺傷力。（五）送鑑定２２型子彈貳顆（均經試射），認均係
    制式口徑０‧２５吋手槍子彈，彈底標記ＷＩＮ２５ＡＵＴＯ，均具殺傷力。（
    六）、送鑑定轉輪手槍子彈三顆，認均係制式口徑０‧３５７吋轉輪手槍子彈，
    彈底標記均為ＡＰＭＡＧＵＭ３５７，認均具殺傷力。有該局九十年三月十四日
    刑鑑字第三四一七八號鑑定通知書一份在卷可稽（詳見臺灣臺中地方法院檢察署
    九十年度偵字第六三一五號卷第二十一頁），認扣案之槍彈均具有殺傷力，是被
    告未○○、癸○○右揭犯行，應堪認定。
三、被告癸○○雖於本院調查時辯稱：其未經許可無故持有槍彈部分，業經臺灣彰化
    地方法院以八十八年度訴字第八六五號判處有期徒刑一年四月，與本件未經許可
    無故持有槍彈部份有裁判上一罪關係，惟查：臺灣彰化地方法院以八十八年度訴
    字第八六五號判決事實欄一之丙謂：「徐炳煌受陳錫隆以二十萬元代價教唆後，
    即邀同癸○○、陳勇史及某不詳姓名成年男子，四人基於共同之犯意，於八十八
    年六月一日凌晨三時許，四人在彰化縣境高速公路下之溪湖交流道（按即埔鹽交
    流道）會合後，即同乘一部已先用膠布遮住車牌之自小客車，共同未經許可攜持
    一把可發射制式九０子彈、具有殺傷力之不明槍枝（未扣案），前往彰化縣埔鹽
    鄉○○○路一０四號劉江清住處，由癸○○持該把不明槍枝朝劉江清住處一樓鐵
    捲門及劉江清停放門口之車牌Ａ７０１８９號自小客車連開六槍，其中一發擊中
    劉江清自小客車擋風玻璃（前後貫穿）、四發擊中劉江清住處鐵門（一顆子頭卡
    在鐵門、三顆貫穿－其中二顆射向天花板、一顆射在離地面約二公尺之墻壁），
    隨即驅車駛離，經警獲報到場處理，在該宅前道路採得制式九０子彈之彈殼五顆
    、在鐵門上採得彈頭一顆、地面採得彈頭二顆及彈頭碎片。」等語，有該案判決
    書一份在卷可稽（詳見本院審理卷第二宗第七十五頁），其未經許可持有之槍枝
    為「一把可發射制式九０子彈、具有殺傷力之不明槍枝（未扣案）」，與本件被
    告所涉上開未經許可持有自動步槍之犯行，顯無何裁判上一罪關係，被告癸○○
    認其於上開臺灣彰化地方法院以八十八年度訴字第八六五號案件所涉之未經許可
    ，無故持有槍彈部份有裁判上一罪關係，尚有誤會，附予敘明。
四、被告癸○○又於本院調查時具狀指稱：其尚有於八十九年七月中旬，將一把貝瑞
    塔手槍裝入藍色酒袋，借予寅○○云云，惟查：上開被告癸○○所供於八十九年
    七月中旬借予寅○○一把貝瑞塔手槍，業經臺灣南投地方法院九十年六月二十九
    日以九十年度訴字第十四號判決認定：「吳翰賢明知未經主管機關許可，不得無
    故持有槍枝，竟仍於民國八十七年四月前之某不詳日期、在不詳地點、以不詳之
    方式取得具有殺傷力之義大利貝瑞塔廠製九二Ｓ型九釐米口徑制式半自動手槍一
    枝（含彈匣一個，槍枝管制編號為0000000000號），並旋將上開手槍
    攜往南投縣埔里鎮○○路三五八號之其所開設之『帝牧地產開發公司』藏放，而
    無故持有之；其後於八十九年七月中旬之某日晚間七時許，吳翰賢因恐上開槍枝
    為警查獲，遂在其與不知情之寅○○、巫素芬等人一同駕車前往南投縣埔里鎮○○里○○路四十三號拜訪友人邱永偵（業於八十九年十二月二十六日死亡）時，
    趁機將前揭制式手槍交予案外人邱永偵，委託其暫時代為保管、寄藏，以防止警
    方查緝，嗣於同年八月二十二日下午四時許，經警於邱永偵上開住處臥室內當場
    查獲，並扣得前開制式手槍一枝（含彈匣一個）、及用以裝槍之藍色酒袋一只。
    ‧‧‧違反槍砲彈藥刀械管制條例部分：訊據被告吳翰賢於警訊、偵查及本院審
    理中均矢口否認有何非法持有制式手槍之事實，辯稱：伊雖有於八十九年七月中
    旬和寅○○、及其等二人之女友一同前往邱永偵住處，但當天只有一起吃東西、
    聊天，並未拿手槍寄放於邱永偵家，警方於邱永偵住處查獲之上開手槍並非伊所
    有，且槍枝既是警察於邱永偵住處搜到的，又未採到伊之指紋，應與伊無關云云
    。惟查，右揭事實業據同案被告寅○○、陳榕峻、黃聖峰、楊庚豪於警訊、偵查
    及本院審理中到庭供述甚詳，且經證人邱永偵、邱張阿綢、林余惠美分別於警訊
    、偵查中證述無誤，此外，復有扣案之制式手槍一枝可資佐證，且扣案之槍枝經
    送鑑定結果，為義大利貝瑞塔廠製九二Ｓ型九釐米口徑制式半自動手槍槍管內具
    六條右旋之來復線，槍號為Ｂ八八四一六Ζ，機械性能良好，可擊發子彈，認具
    殺傷力，有內政部警政署刑事察局八十九年九月二十六日刑鑑字第一二六三三二
    號鑑驗通知書一紙附卷可憑。被告雖辯稱：扣案之槍枝非其所有云云，然（I）
    上開手槍係由警員自證人邱永偵之住處房間棉被中搜出一節，業經證人邱永偵、
    邱張阿綢分別於警訊、偵查中證述綦詳，且有搜索扣押筆錄一紙、及現場相片二
    紙在卷可參，此部分事實，應無疑義；（II）又證人邱永偵於偵查中供稱：上開
    手槍是八十九年七月中旬某日晚間，被告吳翰賢和寅○○及另二名伊不認識之人
    到我家時，吳翰賢寄放在我家的，當時因伊說酒醉想睡覺，就進入房間內，吳翰
    賢說槍枝放伊這裡，他用酒瓶的絨布袋包著，將東西放在伊疊放的棉被中等語（
    八十九年八月二十三日偵訊筆錄參見），而被告吳翰賢對曾於八十九年七月間與
    同案被告寅○○及其女友巫素芬等人一同前往證人邱永偵之住處一情，業經於警
    訊、偵查及本院審理中供陳不諱，且經同案被告寅○○、證人巫素芬分別於本院
    調查時到庭證述甚詳，此部分事實應堪採信，雖被告吳翰賢辯稱：當天並未交任
    何東西予邱永偵云云，互核與證人巫素芬於本院審理中所證稱：當場並未看見被
    告吳翰賢有將手槍拿予證人邱永偵寄放，也未注意吳翰賢手上有無拿東西等語，
    及被告寅○○所證稱：伊有看見吳翰賢手上有拿藥並提一個袋子，但是並未看見
    或聽見有關寄藏槍枝之事等語，尚無矛盾，然證人邱永偵既已證稱：扣案之槍枝
    是吳翰賢進入其房間後，將之藏放在疊好之棉被內的等語，已如前述，則同案被
    告寅○○、及證人巫素芬對於被告吳翰賢交槍予證人邱永偵之經過情節，自無從
    親見親聞，此與證人邱永偵之前開證詞，並無違誤之處，且衡諸常情，一般人苟
    要將違法持有之槍枝交予他人代為寄藏，理當審慎隱密為之，自無可能公然於多
    位友人及證人邱永偵之母親邱張阿綢面前當眾為之甚明，從而被告寅○○、及證
    人巫素芬之前揭證詞，應尚不足據以為有利於被告吳翰賢之認定；（III）次查，
    證人邱永偵供稱：被告吳翰賢交槍予他時，係用一藍色裝酒之絨布袋包著等語，
    雖業據被告吳翰賢所否認，然同案被告陳榕峻、黃聖峰則均一致證稱：伊曾於八
    十七年四月間及同年六月十三日兩次親眼看見被告吳翰賢拿槍枝出來擦拭、炫耀
    ，其中一把經指認相結果，即是扣案之貝瑞塔九二黑色手槍，且當時有看見另一
    「皇家禮砲」裝酒袋之袋子，即是與扣案之藍色酒袋相同之袋子等語，互核與證
    人邱永偵之上開證詞，均屬相符，並有扣案之藍色酒袋一只可資佐證；雖同案被
    告寅○○前於警訊中證稱：伊有看見被告吳翰賢在邱永偵住處時拿出一只藍色酒
    袋等語，惟於本院調查時則翻異前詞改稱：伊並未看見等語，然其於警訊中已明
    確證稱：扣案之手槍是被告吳翰賢所有，伊之前在吳翰賢之公司上班時，吳翰賢
    有兩次將該槍拿出來展示給大家看，我們曾將該手槍拿來把玩，在把玩時，伊曾
    注意他的槍枝上有一個三箭頭之標誌，另外握把處缺了一個螺絲，且退彈鈕在握
    把之下方，所以可以肯定指認等語，且其於本院調查時亦證稱：雖然當天並未在
    邱永偵家看見該只藍色酒袋，但之前在被告吳翰賢之公司有看過，是放在電視櫃
    旁邊之透明酒櫃內等語，互核與被告黃聖峰所證稱：有在被告吳翰賢之公司內見
    過一只藍色酒袋，放在酒櫃抽屜等語，大致相符，堪以採信，綜上所述，則扣案
    裝槍之藍色酒袋，應確屬被告吳翰賢所有無訛；（Ⅳ）又被告陳榕峻於警訊中證
    稱：扣案之槍枝確實是被告吳翰賢所有，因該槍之標誌有三個箭頭，且退彈鈕在
    下方，握把處又少了一個螺絲，所以印象很深刻等語，及同案被告黃聖峰所證稱
    ：扣案之制式手槍槍枝把手有一個皇冠之標誌，該處（三個箭頭部位）有遭外力
    處理過，顏色較淡，類似白色，且退彈鈕位於握把下方，與被告吳翰賢前所出示
    之槍枝吻合，所以伊能確定是同一把槍等語，互核渠等二人之證詞與被告寅○○
    之前開供詞亦若合符節，且經本院核對扣案之制式九二手槍之特徵結果，亦無違
    誤，另參諸同案被告楊庚豪於警訊中所供稱：有見過被告吳翰賢持槍，與扣案之
    九二制式手槍形式相同，但不確定是否同一把等語，均顯見證人邱永偵所證稱：
    查扣之槍枝係被告吳翰賢交予伊的等語，應堪信為真實；（Ⅴ）再參諸證人林余
    惠美於警訊、偵查中證稱：八十六年七月十二日伊所經營之『怡美租車行』曾遭
    人開槍射擊，雖不能確定是何人所為，但伊兒子林志良說其和被告吳翰賢有金錢
    糾紛，而邱永偵這人伊則不認識，也無恩怨等語，而本件扣案之槍枝經與「怡美
    租車行」遭槍擊案件所採集之彈頭、彈殼各一顆比對結果，彈頭來復線特徵紋痕
    相吻合，彈殼則彈底特徵紋痕相符合，認均係由該槍所擊發，亦有上開鑑驗通知
    書一紙在卷可憑，從而上開怡美租車行槍擊案件雖不能僅憑前揭證據，即據以推
    論係由被告吳翰賢所親為，然證人邱永偵既與證人林余惠美等人素不相識，自無
    可能無故前往其上開租車行開槍甚明，益徵證人邱永偵所證稱：槍枝是被告吳翰
    賢所寄放一節，應堪採信，且經本院將被告吳翰賢、寅○○、黃聖峰送法務部調
    查局鑑定結果，亦認被告吳翰賢就是否持有扣案之制式九二貝瑞塔手槍一情，經
    測試呈情緒波動反應，研判應有說謊，有該局九十年六月十一日鑑定通知書一紙
    在卷足憑，綜上所述，被告吳翰賢前揭所辯，不足採信，其持有制式手槍之犯行
    ，堪以認定」等語，有該案判決書一份附卷可憑（詳見本院審理卷第二宗第五十
    頁至第六十八頁），業業臺灣南投地方法院詳細查明，上開槍枝顯與寅○○無關
    ，並無從以被告癸○○前開指述，遽認上開義大利貝瑞塔廠製九二Ｓ型九釐米口
    徑制式半自動手槍一枝（含彈匣一個，槍枝管制編號為0000000000號
    ），係癸○○借予寅○○，附予敘明。
貳、被告癸○○恐嚇取財、恐嚇危害安全、殺人未遂及被告未○○恐嚇取財、殺人未
    遂、變造特種文書部分：
一、右揭事實欄一之（一）部分：
    癸○○於警訊時自承：「八十九年六月十日凌晨我與黃泉霖及友人綽號阿進一起
    喝酒，席間綽號阿進談到沙鹿鎮長子○○為人處事惡質，因此借著酒意與黃泉霖
    駕車前往沙鹿鎮長宅朝其大門掃射後離去‧‧我持一枝克拉克三八○自動手槍、
    彈匣一個、子彈十二粒，而黃泉霖則持一枝貝瑞塔九二手槍、彈匣一個、子彈十
    二粒，由我先開槍後，黃泉霖再行掃射，即駕車離去，‧‧‧我目前藏放一枝克
    拉克三八○自動手槍於臺中市南區樹義六巷十五號旁鐵櫃後面，草堆中‧‧‧警
    方取獲制式三八○自動手槍一枝、彈匣二個、三八○子彈十八顆、三八○達姆彈
    六顆‧‧‧（黃泉霖所持有之貝瑞塔九二手槍）目前在綽號『阿喜』那兒」（詳
    見臺灣臺中地方法院檢察署九十年度偵字第三五八三號卷第六十八頁、第六十九
    頁）、「我越聽越氣憤，而且喝了酒，才決定夥同黃泉霖二人各攜帶一把制式手
    ，到子○○位於沙鹿鎮之住宅開槍，二人各開了約十二槍後，即離開現場‧‧‧
    當時是阿進跟我說的，而且阿進有畫子○○住宅之地圖給我參考，我與黃泉霖到
    了子○○住宅附近，還跟早起運動民眾詢問才定子○○之住宅‧‧‧（問：你與
    黃泉霖所持之槍擊子○○）住宅之槍枝為何種槍枝？其來源為何？目前該二枝槍
    枝藏於何處？）一枝是九○手槍，另一枝是三八○手槍，該二枝手槍都是我的，
    是我的老大張志村（於八十四年間死亡）於八十四年間放在我這裡保管的。其中
    三八○手槍於九十年二月二十三日臺中市警察局第三分局刑事組借提我時，我主
    動帶同警方取出並取獲制式三八○子彈二十四顆，另外一枝九○手槍，亦於昨（
    一）日由臺中市警察局保安隊取出」等語（詳見臺灣臺中地方法院檢察署九十年
    度偵字第五三八六號卷第十二頁）、於偵查中亦供稱：「當天因我與黃泉霖及他
    的朋友去喝酒，席間黃泉霖的朋友一直把怨該鎮長為人不仁，如何如何的不好，
    且有點醉才去開槍‧‧‧（問：該槍何來？）是以前『至尊』留下來的‧‧‧（
    問：黃泉霖持的槍何來？）阿喜的，不知在何處」等語（詳見臺灣臺中地方法院
    檢察署九十年度偵字第三五八三號卷第七十七頁、第七十八頁）且復於本院調查
    時坦承確有與黃泉霖前往子○○住處開槍（詳見本院審理卷第一宗第七十五頁、
    第二宗第一○三頁）。而未○○亦於警訊中證稱：癸○○與黃泉霖前往開槍的。
    我是於八十九年六月九日二十一時許，前往臺中市○○路假日酒店飲酒，到約八
    十九年六月十日早上約四時許，他們倆到我飲酒之處所假日酒店找我說們前往臺
    中縣沙鹿鎮鎮長子○○住宅開槍，出事了，我才知道。（所持的槍械）都是他們
    所有，於九十年二月十一日四時許，在臺中市南區樹義五巷五十六弄九十二號地
    下室停車場，我與癸○○、黃泉霖和警方發生槍戰時，當時就被警方查獲了」等
    語（詳見臺灣臺中地方法院檢察署九十年度偵字第三五八三卷第四十四頁背面、
    第四十五頁）。且於九十年二月二十二日偵查中證稱：「（沙鹿鎮子○○家是否
    你去開槍的？不是，是癸○○他們去開槍的」等語（詳見臺灣臺中地方法院檢察
    署九十年度偵字第三五八三卷第四十四頁背面、第五十八頁），核與被害人子○○警訊中證稱：「於八十九年六月十日約早上四時左右，射擊大門，彈殼有二十
    四顆」（詳見臺灣臺中地方法院檢察署八十九年度他字第二五三三號卷第五頁）
    、於偵查中證稱：（問：位於臺中縣沙鹿鎮○○○路八四二號，於八十九年六月
    十日「筆錄誤載為四日」凌晨四時許被開槍？）是」等語相符，且槍擊現場照片
    十九幀，附於臺灣臺中地方法院檢察署九十年度偵字第三五八三號卷第四冊第三
    十六頁至第四十四頁可資佐證，且扣案奧地利ＧＬＯＣＫ廠製口徑０．三八０吋
    之制式半自動手槍（槍枝管制編號0000000000）試射之彈頭、彈殼，
    經與內政部警政署刑事警察局涉槍檔存資料比對結果，發現與臺中縣警察局清水
    分局八十九年六月十日清警刑字第二三０二七號刑事案件證物採驗紀錄表送驗「
    子○○住宅遭槍擊案」彈頭貳顆之來復線紋痕及彈殼壹拾貳顆之彈底紋痕特徵相
    吻合，認均係該槍所擊發，有該局九十年三月二十三日（九十）刑鑑字第四一三
    ０二號函一紙附卷可稽，而且上開義大利製九二手槍壹枝及子彈經送內政部警政
    署刑事警察局鑑定結果認：「（一）送鑑義大利製九二手槍壹枝（槍枝管制編號
    0000000000），認係義大利ＢＥＲＥＴＴＡ廠製Ｐ‧Ｂ‧ＭＯＤ‧９
    ２Ｓ型制式口徑九ＭＭ半自動手槍，槍號為Ｂ９１２５９Ｚ，槍管內具六條右旋
    來復線，機械性能良好，認具殺傷力。‧‧‧‧略‧‧（四）送鑑９２型子彈三
    顆（均經試射），認均係制式口徑９ＭＭ子彈，彈底標記ＡＰＬＵＧＥＲ９ＭＭ
    、ＡＣＰ９６９ＭＭ、９ＭＭＬＵＧＥＲＣＢＣ，認均具殺傷力，有該局九十年
    三月十四日刑鑑字第三四一七八號鑑定通知書一份在卷可稽（詳見臺灣臺中地方
    法院檢察署九十年度偵字第六三一五號卷第二十一頁）。又上開奧地利ＧＬＯＣ
    Ｋ自動手槍經送內政部警政署刑事警察局鑑定結果認：「：「（一）送鑑手槍一
    枝，（含彈匣二個、槍枝管制編號0000000000），認係奧地利ＧＬＯ
    ＣＫ廠製二五型制式口徑○‧三八○吋半自動手槍，槍管、槍身及滑套號碼均已
    磨滅，以電解法顯現結果，其槍身與槍管號碼因磨滅過深，無法顯現，滑套號碼
    顯現研判為ＢＲＬ０９５槍管內具陸條右旋來復線，機械性能良好，認具殺傷力
    。‧‧‧」等語，有該局九十年三月五日刑鑑字第二七七○一號鑑定通知書一份
    在卷可稽（詳見臺灣臺中地方法院檢察署九十年度偵字第三五八三號卷第三宗第
    四十五頁），而未○○於警訊時復供稱：「我帶同警方前往起獲之槍彈均是癸○○所有藏放在該處，其中之制式貝瑞塔９２手槍（槍號Ｂ９１２５９Ｚ，）是癸○○他們去臺中縣沙鹿鎮長住處開槍射擊其中一枝槍」（詳見臺灣臺中地方法院
    檢察署九十年度偵字第三八五三號卷第二冊第三頁）。雖癸○○於上開警訊時一
    度供稱黃泉霖所攜帶之槍枝為「九○手槍」，惟互核未○○及癸○○所供，黃泉
    霖所攜帶之手槍應為貝瑞塔９２手槍至明。從而右揭癸○○、黃泉霖於八十九年
    六月十日凌晨四時許，共同前往臺中縣沙鹿鎮○○里○○○路八四二號子○○所
    有住宅前，開槍濫射二十四發示威之事實，應堪認定。
二、右揭事實欄一之（二）部分：
    訊據被告癸○○固坦承右揭持槍射擊ＨＩＧＨ─ＷＡＶＥ地下舞廳之事實不諱，
    惟矢口否認有恐嚇之意，辯稱：「我不是要恐嚇他們，我是被他們打傷後，心中
    有怨」等語，惟查：右揭被告癸○○與黃泉霖及阿喜等三人分持克拉克三八○手
    槍、克拉克九○手槍、貝瑞塔九二手槍前往ＰＵＢ門外掃射之事實，業據癸○○
    於警訊時自承：「八十九年間，我與未○○、黃泉霖、綽號阿喜之男子，在臺中
    市○○路附近ＨＩＧＨ─ＷＡＶＥ地下舞廳門口遇到了綽號海狗」之男子，因先
    前曾發生過口角，因此再次相遇即扭打在一起，而店內服務生，又前往加入圍毆
    我們，因此我們以為該店也是海狗所經營的，加上前未○○與海狗之恩怨，我們
    替未○○抱不平，‧‧‧於隔日四時許，再與黃泉霖及阿喜等三人分持克拉克三
    八○手槍、克拉克九○手槍、貝瑞塔九二手槍前往ＰＵＢ門外掃射‧‧‧克拉克
    九○手槍已於九十年二月十一日槍戰中警方起獲了」等語（詳見臺灣臺中地方法
    院檢察署九十年度偵字第三五八三號卷第一冊第六十九頁背面），且於本院調查
    時證稱：（問：到ＨＩＧＨ─ＷＡＶＥ去開槍時，另一個不詳姓名之人是否已成
    年？）已成年」等語（詳見本院審理卷第一宗第八十一頁），且有扣案之克拉克
    三八○手槍（槍號業已磨損、槍枝管制編號0000000000號）、克拉克
    九○手槍（槍枝管制編號0000000000）、貝瑞塔９２手槍（槍號Ｂ９
    １２５９Ｚ、槍枝管制編號0000000000）可資佐證，被告癸○○右揭
    持槍朝ＨＩＧＨ─ＷＡＶＥ地下舞廳射擊，顯已足使該舞廳店內服務生及客人心
    生畏佈，被告辯稱蕪恐嚇之意顯無足取，被告癸○○右揭犯行，已堪認定。雖被
    告癸○○業於警訊時另自承：「‧‧‧於當日晚上二十一時許，即持土造爆裂物
    前往該店丟擲，未見爆炸‧‧‧」等語（詳見臺灣臺中地方法院檢察署九十年度
    偵字第三五八三號卷第一冊第六十九頁背面），惟按被告之自白不得作為有罪判
    決之唯一證據，仍應調查其他必要之證據，以察其是否與事實相符，刑事訴訟法
    第一百五十六條第二項定有明文。按本件另一被告黃泉霖業已亡故，且未有任何
    癸○○所指之爆裂物扣案可證，自無從僅憑被告癸○○之自白認定癸○○與黃泉
    霖及綽號阿喜之男子於當日晚上二十一時許，有持土造爆裂物前往臺中市○○路
    ＨＩＧＨ─ＷＡＶＥ地下舞廳丟擲，未見爆炸，附予敘明。
三、右揭事實欄一之（三）部分：
    被告未○○、癸○○均矢口否認涉有本部分犯行，未○○辯稱：「當時戊○○他
    叫我幫他處理事情，我不知道他認定的標準在那裡，對方有拿錢出來買，另外一
    個買主（簡慶林）有叫兄弟出來處理，不然他可以去叫別人，為什麼要叫我，我
    沒有幫他討這三百坪他不會說這些話，為他處理他卻過河拆橋，我沒有恐嚇」等
    語（詳見本院審理卷第一宗第七十七頁），癸○○辯稱：「我當天沒進去，連話
    都沒有講，只有未○○跟他們談，我坐車上也沒有去跟他動手動腳」等語（詳見
    本院審理卷第一宗第七十七頁）。惟查：
    、被害人戊○○於偵查中指稱：「他（指未○○）有帶三個人去，他跟我說去
        年我答應他的三百坪土地，他今天就要來要那三百坪土地，一定要到手，你
        不給也不行，‧‧‧他說今天一定要要到這三百坪，他們四人在貨櫃內將我
        圍著，口氣不好‧‧‧（問：你聽了會不會害怕？）會，當天只有我跟我太
        太在貨櫃裡面，當天下午未○○叫另外一批人拿契約書來叫我填寫。契約內
        容寫完未○○付我一百萬元，買方是空白欄。叫我在賣方簽名」等語（詳見
        臺灣臺中地方法院檢察署九十年度偵字第三五八三號卷第四冊第五十四頁、
        第五十五頁）、於本院調查時亦證稱：「未○○有口頭恐嚇我們」等語（詳
        見本院審理卷第一宗第一九○頁），核與證人丑○○於偵查中證稱：「（問
        ：有無人恐嚇妳提供墓園給他？）有。八十九年七月十五日，在臺中縣潭子
        鄉墓園，未○○帶三個小弟弟來恐嚇我。‧‧‧（問：如何恐嚇？）未○○
        說『今天就要是要妳那三百坪土地，如果不交出來，就給妳好看』，‧‧‧
        ，我們都很害怕，他就帶著小弟弟離開，到下午四時，又有另外三名男子來
        ，帶二本契約書在現場寫後，叫我們蓋章，我跟我先生都很害怕，我先生才
        簽的，簽完後買受人是空的，所以把那二份契約書都拿走，二十六日簡政雄
        與羅思彬帶著之前我們交給未○○的那二份契約書，上面買受人填寫簡政雄
        ，羅思彬要我先生簽一份委任書，內容是簡政雄委任羅思彬賣土地，同我們
        要配合提供一份土地買賣合約書，以便土地買賣。（問：你先生有無請未○○去處理土地的問題？）有，也是這件土地問題‧‧‧（問：你們有無答應
        要給未○○三百坪土地？）沒有，是廖顯桂答應的。‧‧‧（問：是那位去
        墓園恐嚇？）編號２就是未○○帶著編號３之男子及另二名不詳男子到墓園
        恐嚇的。」等語（詳見臺灣臺中地方法院檢察署九十年度偵字第三五八三號
        卷第四宗第九十一頁、第九十二頁），於本院審理中證稱：「他們四人一起
        進來，有未○○、癸○○、黃泉霖及另外一名不詳姓名男子，‧‧‧一進來
        就說要處理三百坪土地，他說要不是我那個朋友，他早就把戊○○處理掉。
        （問：為何簽訂買賣契約書？）因為他說如果我們不簽就要把我們處理掉，
        我因心生害怕，所以只好簽了‧‧‧我當時真的好害怕」等語相符（詳見本
        院審理卷第一九二頁），並經證人乙○○、林紹傑於偵查中證述無訛（詳見
        臺灣臺中地方法院檢察署九十年度他字第一一六五號卷九十年九月二十五日
        偵訊筆錄）。而癸○○亦於警訊時供稱：「我是聽未○○說該墓園之主人故
        意跳票新台幣七十五萬元，而且拒不出面，因此我與黃泉霖心生不滿，即前
        往該墓園尋人不著後，即朝著一剛完成之墓座將墓碑敲毀並潑撒油漆。」等
        語（詳見臺灣臺中地方法院檢察署九十年度偵字第三五八三號卷七十頁背面
        ）且被告未○○於本院調查時亦就右揭事實欄一之（三）部分均坦承不諱，
        復有土地買賣契約書影本一份在卷可稽（詳見臺灣臺中地方法院檢察署九十
        年度發查字第一五七九號卷第五頁），是被告未○○、癸○○辯稱：未有恐
        嚇取財云云，核係卸責之詞，毫無足採。
    、雖戊○○、丑○○於警訊、偵查中及於本院調查中均一致指稱被告未○○、
        癸○○等人似有帶槍，丑○○於本院調查指稱：「他們四人一進來，有未○○、癸○○及另外一名不詳姓名年籍男子，他們都把槍藏在腰際，一看就知
        道有帶槍」（詳見本院審理卷第一宗第一九○頁）、而戊○○於本院調查時
        指稱：「我並沒有用錄影機錄起來，因為我們山上沒有電，當天他們四人都
        進去，但是手放在褲袋間，看是有帶槍」等語（詳見本院審理卷第一宗第一
        九○頁），惟查：被告未○○及癸○○均堅決否認當時攜帶槍枝，而戊○○
        於偵查中更明確指稱：「（問：有無帶槍？）沒有看到」（詳見臺灣臺中地
        方法院檢察署九十年度偵字第三五八三號卷第四冊第五十四頁），而戊○○
        、丑○○於警訊、偵查中及於本院調查中指稱被告未○○、癸○○等人有帶
        槍，尚僅止於看到未○○、癸○○、黃泉霖及另一不詳姓名年籍之成年男子
        等四人均手放口袋或腰際，而予以推測未○○、癸○○、黃泉霖及另一不詳
        姓名年籍之成年男子等四人均有攜帶槍枝。惟按事實之認定，應憑證據，如
        未能發現相當證據，或證據不足以證明，自不得以推測或擬制之方法，以為
        裁判基礎（參照最高法院四十年台上字第八六號判例）。本件被告未○○及
        癸○○均堅決否認涉有攜帶槍枝，而被害人戊○○、丑○○二人復未明確看
        見被告未○○、癸○○、黃泉霖及另一不詳姓名年籍之成年男子等四人有攜
        帶槍枝，依照上開判例意旨，自不得以擬制、推測之方法認定被告未○○等
        四人攜帶有槍枝，併此指明。
四、右揭事實欄一之（四）事實部分：
    被告癸○○業於警訊中供稱：「約於半年前，因想恐嚇南投縣埔里鎮長庚○○，
    而向其住處開五槍，車輛一槍，沒有拿到錢，我是想先開槍（持警方本日查獲之
    轉輪手槍）」等語（詳見臺灣臺中地方法院檢察署九十年度偵字第三○四七號卷
    第十八頁背面）、「於八十九年八月二日凌晨四時許，我向友人『阿安』借了一
    部ＳＱＯ─一六三號三陽、銀色輕型機，前往南投縣埔里鎮○○路十七之三號，
    鎮長住宅前，持隨身攜帶之左輪手槍向大門開了六槍後離去，並於當日晚上二十
    時許，打電話給友人『阿安』告知其所有之ＳＱＯ─一六三機車停放於埔里鎮仁
    愛公園旁，請其自行騎回。‧‧‧（問：警方人員提示於九十年二月十一日樹義
    五巷五十六弄槍戰現場查扣之槍枝相片是否即是該相片中之轉輪手槍，就是槍擊
    南投縣埔里鎮長庚○○公館之作案手槍？）是的」（詳見臺灣臺中地方法院檢察
    署九十年度偵字第三○四七號卷第六十六頁背面），核與被害人庚○○於警訊中
    指稱：「於八十九年八月二日四時三十分許，在埔里鎮○○路一之七號一樓‧‧
    ‧鐵捲門住來之旁側貫穿一槍，停放正門口Ｗ９─２４６９左後方向烆上貫穿一
    槍至車內後座椅」等語（詳見臺灣臺中地方法院檢察署九十年度偵字第六○二四
    號卷第九○頁）、及偵查中證稱上開住處確遭槍擊情節相符（詳見臺灣南投地方
    法院檢察署八十九年度他字第六七七號卷第五十九頁），而上開扣案之巴西ＴＡ
    ＵＲＵＳ廠製口徑０．三五七吋制式轉輪手槍（槍枝管制編號00000000
    00號）試射彈頭，與南投縣警察局埔里分局九十年二月十三日以九十投埔警刑
    字第四八二號函送鑑「埔里鎮長庚○○住宅被槍擊案」之彈頭壹顆比對結果，其
    彈頭來復線紋痕特徵相吻合，認係由該槍所擊發，有該局九十年二月二十日（九
    十）刑鑑字第二二四七二號函一紙附卷可稽。被告癸○○犯有上開事實欄一之（
    四）所示之犯行，應堪認定。
五、右揭事實欄一之（五）之事實部分：
    被告未○○業於警訊時自承：「經警查獲之偽造『辛○○』駕照係我所有於半年
    前在南投市向以前臺中監獄之獄友趙添富以三萬元購得，該偽造之駕照係我用來
    規避警方盤查臨檢使用，但一直未使用過」等語（詳見臺灣臺中地方法院檢察署
    九十年度偵字第三五八三號卷第一冊第十二頁背面）、核與被告未○○於原審及
    本院調查自白情節相符（詳見原審卷第二十九頁背面、本院審理卷第一宗第七十
    八頁、第二宗第一○六頁），復有變造貼有未○○相片之辛○○駕駛執照一枚扣
    案可稽，被告未○○右揭與趙添富共同變造特種文書犯行，已堪認定。
六、右揭事實欄一之（六）被告未○○、癸○○殺人未遂部分：
    被告未○○及癸○○於本院調查時均矢口否認有殺人犯意，被告癸○○於本院調
    查時辯稱：「我們是先聽到槍聲，然後未○○叫我們不能朝警方開槍，是黃泉霖
    先拿槍，我跟未○○去推車子，之後我才去拿槍，未○○沒有拿槍」等語（本院
    審理卷第一宗第八十一頁）、「ＡＫ─４７步槍係黃泉霖所有」（本院審理卷第
    一宗第一百頁背面）、「我確實有開槍，是朝上，我拿的是ＡＫ槍，沙漠之鷹沒
    有人拿，放在車上，黃泉霖拿的是九○槍，未○○去按鐵捲門後，就上車。我們
    三人是黃泉霖先中彈，鐵捲車打開後看見兩部車擋在前面，我和未○○就去推車
    ，我有零星開了幾槍，若警員有遭子彈打傷，應是被我的流彈打傷，因我都是朝
    上打」等語（詳見本院審理卷第一宗第二三○頁），未○○於本院調查時辯稱：
    「我不是故意跟警方開槍，我假釋中只想要逃開，不是這樣我不會冒險去開車，
    警方是對著頭部開槍，我完全沒有這個動機，殺人未遂部分，我沒有犯意」等語
    （詳見本院審理卷第一宗第七十四頁）、「當時我並無心開槍，我是開車的，他
    們從後面拉出來的是黃泉霖，當時我住的地下室有一台車擋住，而癸○○到該車
    輛內，車內沒有鑰匙，我就跟癸○○要將車推開時，當時上面就有人開槍，黃泉
    霖就說他中槍，我是駕駛，黃泉霖就坐在後座，而志強我忘了坐那裡，ＡＫ手槍
    是黃泉霖帶的，沙漠之鷹可能是癸○○帶的，我並沒有帶子彈跟槍，當時我左後
    耳有中一槍被貫穿，警察為何中槍，我並不清楚」（詳見本院審理卷第一宗第二
    二八頁）。惟查：
    、未○○於警訊時即供稱：「當日四時許，我聽見一樓大門，有人開門鎖的聲
        音，我以為是我女友楊蕙茹下班返家，因該門設有反鎖，我前去開門，發現
        警方人員時，我即將大門關上，並跑至二樓臥房取出中共制ＡＫ─４７槍、
        彈，並叫癸○○及黃泉霖快下樓，我先到地下室準備駕車衝出，當鐵捲門上
        升時，我蹲下身往外看見警方人員已部署在車庫外面，我即持中共製ＡＫ─
        ４７槍朝空隙所見之警方人員掃射，另癸○○及黃泉霖則分持手槍立於我旁
        側，朝外射擊，與我作火力掩護，之後我見警方人員朝地下車庫逼近，我又
        舉槍朝樓梯間上方掃射，之後我打開車庫鐵門駕駛自用小客車載癸○○、黃
        泉霖二人逃逸，癸○○則仍持架有克拉克槍托之手槍，黃泉霖持手槍續向警
        方人員射擊，直至車撞毀，我槍傷被捕。」等語（詳見臺灣臺中地方法院檢
        察署九十年度偵字第三五八三號卷第一冊第十二頁、第十三頁）於偵查中供
        稱：「我是聽到有鐵門的聲音，是關門的聲音，我以為是他們沒帶鑰匙，我
        下去開門時，看到外面很多人，把門反鎖，再跑到二樓穿衣服並拿槍是ＡＫ
        ─４７，三樓的人也醒來，我們即衝到樓下打開鐵門後，看到偵防車擋到鐵
        門，我們就趴在地下室往鐵門外面掃射，黃泉霖與癸○○在一樓往地下室的
        樓梯間開槍防止警方從一樓往地下室攻進來，我們在那裡開槍打了約一個小
        時‧‧‧（問：偵防車當時不是擋住地下室出口處，你如何開車出去？）我
        將該偵防車往後推，我才開車往外衝出，癸○○、黃泉霖二人均坐後座，我
        車子衝出後才中彈，車子才會撞到地下室的鐵柱，我持二枝槍一枝是ＡＫ─
        ４７、一枝是三五手槍，癸○○持沙漠之鷹及貝瑞塔、黃泉霖應是拿一支槍
        。（問；你共開了幾槍？）忘了，那是連發的。（問：知道開槍射中警察會
        致死？）知道，我當時只想要跑。（問：提示相片上之六枝槍枝共六枝，那
        一枝是你的？）我的槍是編號１３４６２５，六枝均是我買的，但大家均有
        使用。（問：向何人買？）向趙添富買的，趙添富已經死了，在南投以三百
        萬元左右買的，約一年前買的」等語（詳見臺灣臺中地方法院檢察署九十年
        度偵字第三五八三號卷第一冊第二十頁、第二十一頁），而癸○○亦於警訊
        供稱：「該兩只黑色手提包係我與未○○共有的，平常都是我拿到二樓另一
        間，化妝台附近衣櫃藏放，因那天警方人員攻堅時，未○○去提出來，起出
        槍械及子彈，準備與警方人員槍戰‧‧‧我有放兩枝（沙漠之鷹及克拉克手
        槍）手槍及部分子彈‧‧‧（問：黃泉霖有無持槍？）有的他持九○手槍射
        擊警方人員」等語（詳見臺灣臺中地方法院檢察署九十年度偵字第三五八三
        號卷第一冊第三十五頁）、癸○○於偵查中供稱：「未○○持ＡＫ─４７型
        槍，另黃泉霖則持九○手槍（即相片編號一號及號二號），未○○負責開車
        ，而我坐在右後座，而黃泉霖坐在左後座」等語（詳見臺灣臺中地方法院檢
        察署九十年度偵字第三○四七號卷第五十四頁背面），是依上開未○○及癸○○於警訊及偵查中所供，未○○、癸○○、黃泉霖，顯有為逃離現場，而
        對攻堅之警員開槍，且未○○係持ＡＫ─４７自動步槍（即槍枝管制編號0
        000000000、中共ＮＯＲＩＮＣＯ廠製５６─１型口徑７‧６２Ｍ
        Ｍ制式自動步槍）及子彈、以及（槍枝管制編號0000000000），
        巴西ＴＡＵＲＵＳ廠製○‧３５７吋之制式轉輪手槍及子彈，而癸○○攜帶
        之槍枝、子彈則為（槍枝管制編號0000000000）奧地利ＧＬＯＣ
        Ｋ廠製１７Ｃ型制式口徑九ＭＭ之制式半自動手槍及子彈、沙漠之鷹（槍枝
        管制編號0000000000）以色列ＩＭＩ廠製ＤＥＳＥＲＴＥＡＧＬ
        Ｅ─‧３５７ＭＡＧＮＵＭ○‧三五七吋之制式半自動手槍及子彈，黃泉霖
        所攜帶之槍枝則為（槍枝管制編號0000000000）義大利ＢＥＲＥ
        ＴＴＡ廠製８０００ＣＯＵＧ  ＡＲＦ型口徑九ＭＭ之制式半自動手槍及子
        彈至明。被告未○○嗣於本院辯稱；伊當時並未持槍云云、癸○○亦嗣於本
        院否認有朝警方射擊，且未○○有叫伊勿對警員射擊，另ＡＫ─４７步槍係
        伊所持用云云，即係事後卸責之詞，無足可採。另上開槍枝及子彈經送內政
        部警政署刑事警察局鑑定結果認：「（一）送鑑步槍一枝，（含彈匣三個、
        槍枝管制編號0000000000），認係中共ＮＯＲＩＮＣＯ廠製５６
        ─１型口徑７‧６２ＭＭ制式自動步槍，送鑑時槍號遭磨滅，經以電解腐蝕
        法重現結果，因磨滅過深，無法重現，槍管內具四條右旋來復線，機械性能
        良好，認具殺傷力。（二）送鑑定手槍五枝：１、略。２、壹枝（槍枝管制
        編號0000000000），認係巴西ＴＡＵＲＵＳ廠製○‧３５７吋之
        制式轉輪手槍，槍號為ＯＫ３５９５５２號槍管內具五條右旋來復線，機械
        性能良好，認具殺傷力。３、壹枝（含彈匣二個、槍枝管制編號00000
        00000），認係以色列ＩＭＩ廠製ＤＥＳＥＲＴＥＡＧＬＥ─‧３５７
        ＭＡＧＮＵＭ○‧三五七吋之制式半自動手槍，槍號為５９９６２，槍管內
        具六條右旋來復線，機械性能良好，認具殺傷力。４、壹枝（（含彈匣一個
        槍枝管制編號0000000000），認係義大利ＢＥＲＥＴＴＡ廠製８
        ０００ＣＯＵＧ  ＡＲＦ型口徑九ＭＭ之制式半自動手槍，槍管號碼為０２
        １９０２ＭＺ，送鑑時滑套號碼遭磨滅，經以電解腐蝕法重現結果，研判滑
        套號碼為０３５７８３ＭＣ，槍管內具六條右旋來復線，機械性能良好，認
        具殺傷力。５、壹枝，（含彈匣三個、槍枝管制編號0000000000
        ），認係奧地利ＧＬＯＣＫ廠製１７Ｃ型制式口徑九ＭＭ之制式半自動手槍
        ，槍管號碼為ＢＢＢ７６０，送鑑時滑套及槍身號碼均已磨滅，以電解腐蝕
        法重現結果，研判滑套號碼為ＣＨＧ６０５其槍身號碼因磨滅過深，無法顯
        現，槍管內具陸條右旋來復線，機械性能良好，認具殺傷力。（三）送鑑子
        彈五百九十四顆（試射三顆）。１、二百十五顆（試射三顆，認均係制式７
        ‧６２ＭＭ制式步槍彈，認均具殺傷力。２、三百七十九顆。、一百七十
        九顆（試射十一顆，認均係制式９ＭＭ子彈，認均具殺傷力。、一百五十
        三顆（試射九顆），認均係制式口徑０‧３５７吋子彈，認均具殺傷力。
 、三十三顆，認均係制式口徑０‧３８吋子彈，認均具殺傷力。、十四顆
        ，認均係制式口徑０‧２２吋子彈，認均具殺傷力。（四）送鑑定彈殼二百
        一十一顆。１、七十二顆，認均係已擊發之制式口徑７‧６２步槍彈殼。２
        、二顆，認均係已擊發之制式口徑５‧５６ＭＭ步槍步槍彈殼。３、一百二
        十六顆，認均係已擊發之制式口徑９ＭＭ子彈彈殼。十一顆認均係已擊發之
        制式口徑０‧３５７子彈彈殼」等語，有該局九十年二月十五日刑鑑字第一
        七五八四號鑑定通知書一份在卷可稽（詳見臺灣臺中地方法院檢察署九十年
        度偵字第三五八三號卷第三冊第五十九頁）。
    、又參與本次緝捕任務之維安小組分隊長己○○、隊員卯○○、甲○○、丙○○、辰○○及三分局偵查員丁○○等人分別中彈，而致己○○受有左脛骨、
        腓骨開放性粉碎性骨折等傷害、卯○○受有雙側下肢裂傷、左食指裂傷等傷
        害、甲○○受有於右耳、頸部、右手等處槍傷傷口等傷害、丙○○受有左手
        第三、四指處擦傷合併挫傷等傷害，辰○○受有左姆指撕裂傷等傷害及丁○○受有左前臂外傷、皮下撕裂傷、左前臂肌肉撕裂爆裂傷、左前臂及左手背
        部神經麻木血腫、左小指、無名指屈曲伸直功能不良等傷害。復有己○○、
        卯○○、甲○○、丙○○、辰○○、丁○○之職務報告書及診斷證明書附卷
        可稽（詳見臺灣臺中地方法院檢察署九十年度偵字第三五八三號卷第四冊第
        五十七頁至第六十八頁）。而參與本次緝捕任務之卯○○亦於本院調查時到
        庭證稱：「（問：逮捕未○○時有無參與？）有。（問：你是否有中彈？）
        有，我跟丁○○被編制在地下室。當時樓上有狀況發生，過一會兒聲音靜止
        ，地下室鐵捲門打開，因為那是地下車庫，當我發現有人時，出現一陣火花
        ，當時我先開槍後趕快找掩蔽物，我第一次發現我的手流血後來才發現腳中
        彈，中彈事後才知道是ＡＫ４７的子彈。（問：能不能確定子彈是從車子方
        向開出來？）我確定是從車庫打出來。‧‧‧（問：就你們所處位置，是否
        有可能是同事開出來？）不可能是由同事開出來，因為彈頭不同。」（詳見
        本院審理卷第一宗第二○六頁、第二○七頁）、參與本次緝捕任務之警員辰
        ○○於本院調查時到庭證稱：「（問：逮捕未○○時有無參與？）有。（問
        ：你是否有中彈？）有，我是擦傷，我的部分沒有辦法認是何子彈，我被編
        制在第三間停車場。當時聽到卯○○中彈，我們就掩護卯○○和丁○○過來
        。當時還在開槍，因為我不認識被告，所以不知道是誰，我只看到他們一直
        開槍，情報是一個人，但聽到很多槍聲，我們就把卯○○移到的出口。（問
        ：能不能確定子彈是從車子方向開出來？）我是被跳彈所傷。‧‧‧（問：
        就你們所處位置，是否有可能是同事開出來？）不可能，因為對面沒有同事
        。（問：你前往處理時有把槍？）當時發現後座有一枝ＡＫ，我往外面丟，
        再把後座的人拖出來交給甲○○處理，後來又從前座之人手上發現一枝沙漠
        之鷹手槍掉在後座，我就把他拉出來，我就把前座那一人拉出來後，發現他
        的褲子有一包子彈，有在我們到之前就已投降」（詳見本院審理卷第一宗第
        二○七頁至第二○九頁）、參與本次緝捕任務之警員甲○○於本院調查時到
        庭證稱：「（問：逮捕未○○時有無參與？）有。（問：你是否有中彈？）
        有，我也是跳彈所傷，我的部分是耳朵、手臂、我的肩膀也有子彈傷的痕跡
        。我的部分是步槍彈和九○手槍彈所傷。我跟丙○○是被編制在地下樓停車
        間。當時因很暗，只有看到火花，是從車庫打過來。‧‧‧（問：就你們所
        處位置，是否有可能是同事開出來？）絕對不可能（問：你前往處理時有把
        槍？）我當時發現二枝，一枝是ＡＫ，一枝沙漠之鷹‧‧‧是他們先開槍，
        我們才反擊，到之前就已投降」（詳見本院審理卷第一宗第二○九頁至第二
        一○頁）、參與本次緝捕任務之警員丙○○於本院調查時到庭證稱：「（問
        ：逮捕未○○時有無參與？）有。（問：你是否有中彈？）有，我的部份是
        跳彈所傷，我跟甲○○是同一組被編制在地下室停車場。目標是地下室停車
        場，從卯○○中彈後，我們才開始地下室攻堅（問：能不能確定子彈是從車
        子方向開出來？）當時地下室非常暗，我只能確定由左方車庫打出來‧‧‧
        （問：就你們所處位置，是否有可能是同事開出來？）完全不可能，對方是
        先開槍，我們才開始攻堅，我們與分局學長的配置是垂直，不可能打到，沒
        有其他攻堅組的配置」等語（詳見本院審理卷第一宗第二一一頁至第二一二
        頁），從而本件被告未○○、癸○○顯有對警方開槍至明。按刑法上殺人未
        遂與傷害之區別，固應視加害人於加害之初有無殺意為斷，不能僅以受傷處
        是否為致命部位及傷勢輕重如何，據為認定有無殺意之唯一標準，然仍可就
        行為人之動機、手段、所使用之凶器、下手之輕重、致傷之結果及行為後之
        情狀等綜合觀察論斷。經查，制式手槍係屬致命之武器，持槍朝有眾多員警
        在場圍捕之處所濫射子彈數百發，極可能導致他人死亡之結果，為眾人皆知
        之事實，亦理應為被告未○○、癸○○等人所明知，參諸槍彈現場供圍堵之
        偵防車及現場房屋地下室停車場車道內之鐵捲門、牆壁佈滿彈孔等情，堪認
        如參與攻堅之員警如未及時躲避得宜，顯極有可能發生中彈死亡之結果，此
        自為被告未○○、癸○○等人所能預見，況未○○亦直承：「（問：知道開
        槍射中警察會致死？）知道，我當時只想要跑。」等語，竟仍執意為之，足
        見未○○及癸○○如因其行為造成死亡之結果當亦不違背未○○及癸○○本
        意，未○○及癸○○有殺人之不確定故意，灼然甚明。雖參與攻堅之員警倖
        未在被告未○○、癸○○等人開槍掃射下發生死亡之結果，但被告未○○、
        癸○○既有殺人之不確定故意，仍難辭殺人未遂之罪責。足證被告未○○、
        癸○○上開自白顯無瑕疵，且與事實相符，自堪採信。本案事證已臻明確，
        被告未○○、癸○○右揭犯行均堪以認定。
    、被告未○○雖請求再鑑定警方於槍擊時受傷之彈頭予以比對，並請求堪驗現
        場，以確定其並未射擊警方。惟查送鑑子彈彈殼二百一十一顆。其中七十二
        顆，認均係已擊發之制式口徑７‧６２步槍彈殼。２、二顆，認均係已擊發
        之制式口徑５‧５６ＭＭ步槍步槍彈殼。３、一百二十六顆，認均係已擊發
        之制式口徑９ＭＭ子彈彈殼。十一顆認均係已擊發之制式口徑０‧３５７子
        彈彈殼」等語，有該局九十年二月十五日刑鑑字第一七五八四號鑑定通知書
        一份在卷可稽（詳見臺灣臺中地方法院檢察署九十年度偵字第三五八三號卷
        第三冊第五十九頁），已含有未○○所持所謂中共ＡＫ─４７步槍之子彈，
        參諸上開未○○及癸○○於警訊所自承及現場參與槍戰卯○○、甲○○、丙○○、辰○○所證以及槍戰現場照片（詳見臺灣臺中地方法院檢察署九十年
        度偵字第三五八三號卷第四冊第六十九頁至第八十五頁），已足認定被告未
        ○○、癸○○、黃泉霖三人確有對警員開槍，本件顯無再勘驗現場以及將彈
        殼重覆送鑑定之必要，附予敘明。
七、右揭事實欄一之（六）被告巳○○藏匿犯人部分：
    訊據被告巳○○矢口否認涉有右揭藏匿人犯犯行，辯稱：伊並未藏匿人犯，當時
    伊在宜寧中學上課，剛好要搬家，於八十八年九月份租的，癸○○、黃泉霖大概
    在二個月之後搬進來。他們搬來時我不知道，過了幾天我看到他們才知道，伊亦
    不知癸○○、黃泉霖係通緝犯云云，惟查：、癸○○確因肅清煙毒條例案，經
    臺灣南投地方法院檢察署於八十九年十二月十九日以投檢雲執正緝字第六五九號
    案通緝，有臺灣南投地方法院檢察署八十九年十二月十九日以投檢雲執正緝字第
    六五九號通緝書影本及臺灣高等法院被告全國前案紀錄表一份在卷可稽（詳見臺
    灣臺中地方法院檢察署九十年度偵字第五三八五號卷第二十三頁、本院審理卷第
    五十頁），而黃泉霖因恐嚇案，經本院八十七年度上易字第二二九七號案判處有
    期徒刑十月確定，經送臺灣臺中地方法院檢察署以八十七年執字第六六九二號案
    執行，因未到案，而遭通緝，有臺灣臺中地方法院檢察署刑案資料查註紀錄表各
    一份在卷可稽（詳見臺灣臺中地方法院檢察署九十年度偵字第六○四二號卷第十
    六頁），是癸○○、黃泉霖二人均係依法通緝之人，至堪認定。、而被告癸○○亦於本院調查時坦承確有與黃泉霖住於巳○○所承租門牌號碼為臺中市南區樹
    義五巷五十六弄九十二號透天房屋內（詳見本院審理卷第七十九頁）。、又被
    告巳○○業於警訊時自承：「我與未○○自八十七年認識交往，於八十九年年初
    ，透過未○○才認識癸○○、黃泉霖，‧‧‧我與元昌在八十七年交往時，就見
    過他隨身攜帶的一支手槍，自八十九年十月住在樹義五巷時有一天我下班返家看
    到元昌、癸○○黃泉霖在客聽分解擦拭很多槍械，當時我曾問過他槍械的來源，
    他告訴我是用錢買的‧‧‧我們居住於樹義五巷以後，他們三人曾數次持槍至大
    肚山試槍」等語（詳見臺灣臺中地方法院檢察署九十年度偵字第三○四七號卷第
    十九頁至第二十頁）、且於九十年二月十一日偵查中供稱：「（問：知道他們有
    槍械？）知道，是在他們去年十月份，他們搬進來無意中看到」、「（問：他們
    有犯案？）我在警訊中有陳述」（詳見臺灣臺中地方法院檢察署九十年度偵字第
    三○四七號卷第五十八頁）、且於九十年四月四日偵查中直接供稱：「（問：涉
    嫌藏匿人犯罪是否認罪？）認罪」（詳見臺灣臺中地方法院檢察署九十年度偵字
    第三○四七號卷第七十五頁背面），按被告巳○○於警訊中即坦承看到癸○○、
    黃泉霖二人攜帶槍械，且於偵查中就其有藏匿人犯之犯行予以認罪，被告右揭藏
    匿人犯犯行，應堪認定。嗣癸○○雖於本院證稱：「我們住三樓設備很簡陋，我
    們很少下來二樓，下樓只跟他點頭，我們知道巳○○是他的女朋友，巳○○只知
    道，我們的綽號，不短道我們的真實姓名」等語（詳見本院審理卷第七十九頁）
    ，而未○○雖亦於本院證稱：「我也沒有介紹巳○○跟癸○○他們認識，我也沒
    必要告訴巳○○他們被通緝，他都是晚上上班睡到下午才去上課，我們住在二樓
    ，癸○○、黃泉霖住在三樓，跟他們很少碰面，尤其我們常常不在家」等語（詳
    見本院審理卷第七十九頁），而被告巳○○復於原審及本院調查審理中否認藏匿
    人犯犯行，惟被告於檢察官偵查中既已認罪，核與其警訊所指相符，尚無從以癸○○及未○○上開於本院所證為有利被告之認定，附予敘明。
、核被告巳○○所為，係犯刑法第一百六十四條第一項之藏匿人犯罪，被告巳○○
    以一個藏匿行為，同時藏匿通緝之人犯癸○○及黃泉霖二人，係以行為一犯意，
    觸犯二罪，為想像競合犯，應依刑法第五十五條前段之規定，從一情節重之藏匿
    人犯罪處斷。被告未○○持有附表編號一、二、三、四、五、六、七、八、九、
    十四、十五、十六所示之槍、彈，係以一持有行為，持有自動步槍、制式手槍及
    子彈等罪，為想像競合犯，應從情節較重之槍砲彈藥刀械管制條例第七條第四項
    之未經許可，持有自動步槍罪論處。被告癸○○持有如附表編號一至三十一所示
    之槍、彈，以一持有行為，持有自動步槍、制式手槍、可發射子彈具有殺傷力之
    改造槍枝及子彈等罪，為想像競合犯，應從情節較重之槍砲彈藥刀械管制條例第
    七條第四項之未經許可，持有自動步槍罪論處。被告未○○及癸○○所犯如事實
    欄一之（三）之行為，均係犯刑法第三百四十六條第一項恐嚇取財罪，其以一恐
    嚇取財行為，向戊○○及丑○○二人恐嚇取財，應依想像競合犯之例從一重處斷
    、被告未○○及癸○○所犯如事實欄一之（六）之行為，均係犯刑法第二百七十
    一條第二項、第一項之殺人未遂罪，被告未○○及癸○○已著手開槍射擊之不確
    定故意殺人犯行之實行而不遂，為未遂犯，依刑法第二十六條前段之規定減輕其
    刑。臺灣臺中地方法院檢察署九十年度偵字第九七八五號移送併案之於九十年五
    月十日十九時十分許，在臺中市○○○路○段與河北四路口地所放棄之公車輪胎
    下起獲之被告癸○○未經許可，持有之義大利製３８０型半自動手槍壹枝（槍枝
    管制編號0000000000），口徑０‧３８０吋子彈六顆、彈匣一個及臺
    灣臺中地方法院檢察署九十年度偵字第一一一八三號移送併辦之九十五年五月十
    八日，於南投縣埔里鎮○○里○○路路旁空地大型貨櫃下方起獲之被告癸○○未
    經許可，持有美製制式貝瑞塔九○手槍壹枝（槍枝管制編號000000000
    0）、子彈二顆部分，雖未經起訴，惟與前開起訴部分有實質上一罪關係，為起
    訴效力所及，本院均得併予審判，附予敘明。而移送本院併案審理案號之臺灣臺
    中地方法院檢察署九十一年度偵字第三四一號被告未○○恐嚇取財犯行，雖未經
    起訴，惟與上開經起訴部分之被告未○○恐嚇取財部分，有裁判上一罪關係，本
    院亦得併予審理，併予敘明。另未○○因僅有自趙添富處購得變造之辛○○駕駛
    執照，並無積極證據足資證明被告有行使變造特種文書罪，被告未○○購買變造
    之辛○○駕駛執照之行為，應僅犯刑法第二百十二條之變造之特種文書罪，公訴
 意旨認被告未○○係犯行犯刑法第二百十六條、第二百十二條之行使變造之特種
    文書罪（起訴書誤載為被告未○○於辛○○『身分證』換貼被告未○○之相片）
    ，而認變造特種文書（駕駛執照）之低度行為，應為行使之高度行為所吸收，不
    另論罪，即有未洽，附予敘明。被告癸○○所犯如事實欄一之（一）、事實欄一
    之（四）之行為，係另犯刑法第三百零五條恐嚇危害安全罪。被告癸○○與業已
    死亡之黃泉霖間就右揭事實欄一之（一）之恐嚇危害安全犯行、被告癸○○與已
    死亡之黃泉霖及姓名年籍綽號「阿喜」間就右揭事實欄一之（二）之恐嚇犯行、
    被告未○○、被告癸○○與已死亡之黃泉霖及另一不詳姓名年籍之人就右揭事實
    欄一之（三）之恐嚇取財犯行，被告未○○、被告癸○○與已死亡之黃泉霖間就
    右揭實欄一之（六）之殺人未遂犯行，均有共同犯意之連絡及行為分擔，均應分
    別論以共同正犯，又被告癸○○多次恐嚇行為，時間緊接，犯罪構成要件相同，
    顯係基於概括犯意為之，為連續犯，應依刑法第五十六條規定以一罪論，並加重
    其刑。被告未○○、被告癸○○、黃泉霖就持有如附表編號一、二、三、四、五
    、六、七、八、九、十四、十五、十六所示之槍、彈，有共同犯意聯絡及行為分
    擔，均為共同正犯。被告癸○○與黃泉霖就如附表編號十、十一、十二、十三、
    二十一、二十二、二十三、二十四、二十五、二十六、二十七、二十八、二十九
    、三十、三十一之槍、彈行為，有共同犯意聯絡及行為分擔，均為共同正犯。被
    告未○○、癸○○以一不確定之殺人犯意，朝有眾多員警在場圍捕之處所濫射子
    彈數百發，而觸犯數罪名，為想像競合犯，應從一重之刑法第二百七十一條第二
    項、第一項殺人未遂罪處斷。被告未○○所犯上開變造特種文書罪、恐嚇取財罪
    、殺人未遂罪、未經許可，持有自動步槍罪，犯意各別，構成要件亦殊，應分論
    併罰，被告癸○○所犯上開恐嚇危害安全、未經許可持有自動步槍罪、恐嚇取財
    罪，犯意各別，構成要件亦殊，亦應分論併罰。
一、原審判決關於被告癸○○部分及被告未○○殺人未遂、恐嚇取財、變造特種文書
    、未經許可，持有自動步槍部分認被告未○○、癸○○罪證明確予以論罪科刑，
    固非無見，惟按：
    １、原審判決關於被告變造辛○○駕駛執照部分：主文欄雖載稱：「變造之辛○○駕照壹枚，變造部分沒收之」，惟於理由欄並未論及變造部分應沒收，主
   文與理由明顯不符，又原審判決認被告未○○係犯行使變造駕駛執照，惟被
        告未○○自始至終均堅決否認有行使變造之辛○○駕駛執照，且本件並無何
        其積極證據足資證明被告未○○有持變造之辛○○駕駛執照予以行使。原審
        依行使變造特種文書予以論罪科刑，顯有違誤。
    ２、原審判決關於右揭事實欄一之（四）事實部分，依被告癸○○於警訊及偵查
        中均一致供稱當時係射擊六槍，原審認被告僅射擊四發子彈，與事實顯有不
        符。
    ３、原審判決固認中共製ＡＫ４７自動步槍一枝、以色列ＩＭＩ廠製口經０．三
        五七吋之制式半自動手槍一枝、巴西ＴＡＵＲＵＳ廠製口徑０．三五七吋制
        式轉輪手槍一枝、以色列ＩＭＩ廠製口經０．三五七吋之制式半自動手槍一
        枝、義大利ＢＥＲＥＴＴＡ廠製口經九ＭＭ之制式半自動手槍一枝、奧地利
        ＧＬＯＣＫ廠製口徑九ＭＭ之制式半自動手槍一枝、制式具瑞塔九二手槍一
        枝、制式三五七轉輪手槍一枝九、制式捷克點二二手槍一枝、制式點二二轉
        輪手槍一枝、制式三八０自動手槍一枝、制式九０捷克製手槍二枝、美國制
        式點二五手槍一枝、克拉克手槍一枝、西班牙三八０制式手槍一枝、三五七
        轉輪手槍一枝、制式三五七轉輪手槍二枝及各式子彈均沒收，除有未就槍枝
        管制編號予以詳細載明之疏漏外，就、附表編號七所示之槍管壹枝漏未沒
        收。且就附表編號十六之九ＭＭ彈匣一個，亦漏未沒收。、就附表編號八
        子彈五百九十四顆其中鑑定後含：七點六二ＭＭ口徑步槍子彈經試射三顆；
        七點六二ＭＭ口徑步槍子彈經試射十一顆；零點三五七口經手槍子彈經試射
        九顆，未予扣除仍予沒收。、就附表編號九所示零點五六ＭＭ步槍子彈彈
        殼應為維安小組人員使用；且據警方報告由維安小組領回的彈殼為一百零四
        顆計算，扣除零點五六ＭＭ步槍子彈彈殼二顆，警方使用之九ＭＭ手槍彈殼
        為一百零二顆，擊發之九ＭＭ手槍彈殼為二十四顆，故本案得沒收者僅有彈
        殼一百零七顆。原審判決竟予全數沒收，亦有違誤。、附表編號十三所示
        制式九二手槍子彈三顆均試射、及制式點二二手槍子彈二顆均試射、附表編
        號十五所示之九ＭＭ手槍子彈試射九顆、附表編號十八所示零點三八口徑子
        彈試射三、零點３８中空彈試射一顆，原審判決疏未予以扣除，誤予全數沒
        收、附表編號二十所示子彈試射六顆、附表編號二十二所示子彈試射三顆、
        附表編號二十三所示零點三八口徑手槍子彈經試射三顆；九ＭＭ口徑手槍經
        試射三顆；零點三八口徑半自動手槍子經試射二顆、附表編號二十七所示子
        彈試射二顆，原審判決竟均疏未予以扣除，誤予全數沒收，顯有違誤。、
        又附表編號二十三制式義大利ＢＥＲＥＴＴＡ九ＭＭ手槍（槍號０２１６８
        號，槍枝管制編號0000000000），原審判決載為西班牙三八○制
        式手槍，亦有違誤。、附表編號二十六所示仿ＳＭＩＴＨ＆ＷＬＩＳＯＮ
        三五七轉輪手槍二枝（槍號均業已磨損，槍枝管制編號000000000
        0、0000000000），原審判決均載為制式手槍，顯與事實不符。
        、臺灣臺中地方法院檢察署九十年度偵字第九七八五號移送併案之九十年
        五月十日十九時十分許，在臺中市○○○路○段與河北四路口地所放棄之公
        車輪胎下起獲之被告癸○○未經許可，持有之義大利製３８０型半自動手槍
        壹枝（槍枝管制編號0000000000），口徑０‧３８０吋子彈六顆
        、彈匣一個及臺灣臺中地方法院檢察署九十年度偵字第一一一八三號移送併
        辦之九十五年五月十八日，於南投縣埔里鎮○○里○○路路旁空地大型貨櫃
        下方起獲之被告癸○○未經許可持有美製制式貝瑞塔九○手槍壹枝（槍枝管
        制編號0000000000）、子彈二顆部分，亦即附表編號二十八所示
        義大利製三八０型半自動手槍一支（槍枝管制編號0000000000）
        、附表編號二十九所示零點三八吋子彈六顆，彈匣一個。附表編號三十所示
        仿ＢＥＲＥＴＴＡ九０手槍一支（槍枝管制編號0000000000）、
        附表編號三十一所示制式子彈二顆，原審於經檢察官併案審理後均漏未予以
        審判，且併予宣告沒收，均有違誤。、制式點二二手槍子彈、點二二轉輪
        手槍一支（槍號Ｇ１１６２０，槍枝管制編號0000000000）、子
        彈五百九十八發、九ＭＭ彈匣一個。係未○○於九十年二月二十二日十七時
        許，帶同警方在臺中市南區樹義五巷一七九號前空地查獲，原審判決誤認係
        癸○○於九十年一月二十二日下午五時，帶同警方前往臺中市南區樹義五巷
        一七九號前之空地起獲，亦有違誤。、原審判決就被告未○○、被告癸○○、黃泉霖共同持有如附表編號一、二、三、四、五、六、七、八、九、十
        四、十五、十六所示之槍、彈以及被告癸○○與黃泉霖共同持有如附表編號
        十、十一、十二、十三、二十一、二十二、二十三、二十四、二十五、二十
        六、二十七、二十八、二十九、三十、三十一之槍、彈行為，亦漏未論及。
        復有不當。
    ４、原審審酌被告癸○○、未○○犯殺人未遂罪及違反槍砲彈藥刀械管制條例案
        件，持有之制式手槍及制式子彈，並持以犯殺人罪，足認其具有潛在之危險
        性格，認有藉由保安處分之強制工作方式來達到教化與治療之目的。依比例
        原則，認被告未○○及被告癸○○均應依槍砲彈藥刀械管制條例第十九條第
        一項、刑法第九十條第一項規定宣告施以強制工作之必要，而宣告被告未○○及癸○○均應於於刑之執行完畢或赦免後，令入勞動場所，強制工作三年
        ，固非無見。惟槍砲彈藥刀械管制條例第十九條第一項規定宣告保安處分，
        業於九十年十一月十四日公佈廢止，原審依槍砲彈藥刀械管制條例第十九條
        第一項、刑法第九十條第一項規定予以宣告被告未○○及被告癸○○施以強
        制工作，復有未洽。
    ５、原審判決僅認定關於癸○○、黃泉霖二人，共同基於恐嚇之犯意聯絡，於同
        日凌晨四時許共同前往臺中市○○○○街一二八號ＨＩＧＨＷＡＶＥ地下舞
        廳消費開槍，漏未論及不詳姓名年籍綽號「阿喜」之人亦有與癸○○、黃泉
        霖共犯之事實，認定事實亦有違誤。
    ６、原審判決關於右揭事實欄一之（六）槍戰部份，未予明確認定未○○手持Ａ
        Ｋ─４７自動步槍（即中共製中共ＮＯＲＩＮＣＯ廠製５６─１型口徑７‧
        ６２ＭＭ制式自動步槍、巴西ＴＡＵＲＵＳ廠製○‧３５７吋之制式轉輪手
        槍壹枝及子彈，癸○○攜帶奧地利ＧＬＯＣＫ廠製１７Ｃ型制式口徑九ＭＭ
        之制式半自動手槍及子彈、沙漠之鷹以色列ＩＭＩ廠製ＤＥＳＥＲＴＥＡＧ
        ＬＥ─‧３５７ＭＡＧＮＵＭ○‧三五七吋之制式半自動手槍及子彈，黃泉
        霖攜帶義大利ＢＥＲＥＴＴＡ廠製８０００ＣＯＵＧ  ＡＲＦ型口徑九ＭＭ
        之制式半自動手槍及子彈，顯有違誤。
    ７、本件就被告未○○、癸○○二人所犯事實欄一之（三）恐嚇取財部分，原審
        判決未及審酌併案之臺灣臺中地方法院檢察署九十一年度偵字第三四一號被
        告未○○恐嚇取財犯行，尚有未洽。且本部分並無積極證據足資證明被告未
        ○○、癸○○、黃泉霖及另一不詳姓名年籍之成年人有攜帶槍枝，原審判決
        竟認定被告未○○、癸○○、黃泉霖及另一不詳姓名年籍之成年人有攜帶槍
        枝，亦與事實不符。
    另原審判決關於被告巳○○部分，亦疏未詳查，予以無罪之判決，顯有未洽，原
    審法院署檢察官就被告巳○○部份上訴意旨以：「查臺中市南區樹義五巷五十六
    弄九十二號透天房屋，係被告巳○○所承租，供未○○、癸○○、黃泉霖等三人
    居住使用，被告巳○○與被告未○○同居於其內二樓房問，被告癸○○、黃泉霖
    居住於三耬房問，且被告巳○○於偵查中亦自承被告未○○睡覺時均會將長槍暫
    放置在其枕頭下，被告癸○○、黃泉霖均隨身帶槍，且常在伊住處客廳保養槍支
    等語，參諸本檢察官指揮刑事警察局偵二隊二組（下稱刑事局偵二隊二組）、高
    雄市政府警察局刑事警察大隊（下稱高雄市刑大）、台中市警察局第三分局（下
    稱三分局）等單位之幹員所組成專案小組共同深入調查蒐證後，發現未○○、癸○○及黃泉霖等三人藏匿於前開處所內，並持有強大之槍械彈藥等火力，乃計劃
    多日，租得前開處所相鄰之透天房屋，在場埋伏守候及全面佈署，以便俟機攻堅
    逮捕未○○等三人。嗣於九十年二月十一曰凌晨四時許，在場埋伏之刑事局偵二
    隊二組偵查員吳東文見巳○○單獨自外返家，立即受命趨前逮補，並訊問被告癸○○、黃泉霖等人下落，被告巳○○竟意圖藏匿被告癸○○、黃泉霖等人而向偵
    查員謊稱伊不知該二人下落，嗣經本檢察官指揮偵查員吳東文取得前開癸○○等
    人所藏匿房屋之大門鑰匙後，並指揮現場參與圍捕之員警擬依計劃展開拂曉攻堅
    行動，足徵被告巳○○顯明知被告癸○○、黃泉霖均係依法通緝犯人，原審法院
    察未及此，遽為被告巳○○無罪之諭知，其認事用法均嫌未洽。」等語，即有理
    由。而原審法院檢察署檢察官就被告未○○及癸○○二人所犯未經許可，持有自
    動步槍及如事實欄一（一）至（六）所示部分上訴意旨以：「被告癸○○、未○○等二人非法持有之槍彈數量龐大（ＡＫ４７步槍、沙漠之鷹、三八轉輪手槍、
    制式九○手槍、制式九二手槍、三五七轉輪手槍、點二二轉輪手槍、制式三八○
    自動手槍、制式貝瑞塔九二手槍、制式三五七轉輪手槍、制式捷克點二二手槍、
    制式九○捷克製手槍、制式點二五手槍、克拉克手槍及西班牙三八○制式手槍共
    十九支、子彈共一千九百七十顆、達姆彈六顆、彈匣共十九個、狙擊鏡乙支、擦
    槍工具乙批），性能精良，其威力之強悍不遜於維護治安之警察火力，渠等二人
    為脫免逮捕，竟共同基於不確定之殺人故意，持如此性能精良武器，朝前來緝捕
    之一百多名警員瘋狂掃射子彈數百發，企圖突圍，而與警方展開激烈槍戰，使維
    安小組分隊長己○○、隊員卯○○、甲○○、丙○○、辰○○及三分局偵查員丁○○等人分別中彈，而致己○○受有左脛骨、腓骨開放性粉碎性骨折、卯○○受
    有雙側下肢裂傷、左食指裂傷、甲○○受有於右耳、頸部、右手等處槍傷傷口、
    丙○○受有左手第三、四指處擦傷合併挫傷，辰○○受有左姆指撕裂傷及丁○○
    受有左前臂外傷、皮下撕裂傷、左前臂肌肉撕裂爆裂傷、左前臂及左手背部神經
    麻木血腫、左小指、無名指屈曲伸直功能不良等之傷害，公然向公權力挑戰，其
    惡性深重。且目前社會黑槍泛濫，黑社會份子擁槍自重，目無法紀，胡作非為，
    輕者魚肉鄉民，欺壓善良百姓，危害社會大眾生命、身體、財產之安全，嚴重擾
    亂社會治安；重則強標政府機關發包之工程，明目張膽偷工減料，罔顧工程品質
    ，危及國家重大工程建設；甚者於政府舉辦之各類有關民主政治之選舉中，動輒
    以槍彈恐嚇要脅投票權人，籍以勒索選票嬴得選舉，實已嚴重戕害民主政治之根
    基，更有黑道非法透過選舉而掌控治國之隱憂，已非僅僅危害社會治安，更足以
    動搖國本，原審判決僅判被告二人各應執行有期徒刑二十年量刑顯有過輕。」等
    語，指摘原審判決關於被告未○○及癸○○二人所犯未經許可持有自動步槍及如
    事實欄一（一）至（六）所示部分不當，惟按就被告未○○、癸○○槍射擊警察
    部份，原審判決未思及對警察人員射擊對社會治安影響甚鉅，僅判處有期徒刑十
    二年，顯不足以懲儆，而有不當外，依「刑法第五十一條第五款規定宣告多數有
    期徒刑者，於各刑中之最長期以上，各刑合併之刑期以下，定其刑期。但不得逾
    二十年。」之規定，二十年已為有期徒刑之最長刑度，原審判決諭知被告未○○
    及癸○○二人均有期徒刑二十年，尚無何不妥之處。然原審判決關於被告巳○○
    部分、被告癸○○部分以及未○○殺人未遂、恐嚇取財、變造特種文書、持有自
    動步槍部分既有上開可議之處，自應由本院將原審判決關於巳○○部分、癸○○
    部分暨癸○○定應執行刑部分以及未○○殺人未遂、恐嚇取財、變造特種文書、
    持有自動步槍部分暨未○○定應執行刑部分予以撤銷改判，爰審酌被告巳○○前
    無犯罪紀錄，有臺灣高等法院被告全國前案紀錄表一份在卷可稽，惟其明知通緝
    中之人犯癸○○、黃泉霖，且均攜有槍、彈仍予藏匿，及其未能始終坦承犯行等
    一切情狀量處被告巳○○有期徒刑月，並諭知易科罰金之折算標準。審酌被告
    未○○、癸○○二人已有事實欄所載之犯罪紀錄，仍不思悔改，且二人均擁有強
    大火力，惡性重大，並對社會治案影響甚鉅，又被告未○○及癸○○竟對維持治
    安之警察開槍，不僅目無法紀，且造成社會極端不安，又被告未○○、癸○○復
    聚眾恐嚇取財，而未○○僅為逃避警方，即變造他人駕駛執照，另被告癸○○動
    則持槍掃射他人住宅、舞廳，嚴重影響社會治安及其他一切情狀，就被告未○○
    共同殺人未遂部分，處有期徒刑拾伍年；共同意圖為自己不法所有，以恐嚇使人
    將本人之物交付部分，處有期徒刑年；共同變造駕駛執照部分，處有期徒刑
    月；共同未經許可，持有自動步槍部分，處有期徒刑拾年，併科罰金新台幣壹佰
    萬元，並定其應執行為有期徒刑貳拾年，併科罰金新台幣壹佰萬元，且諭知罰金
    如易服勞役之折算標準，就被告癸○○共同殺人未遂部分，處有期徒刑拾伍年；
    又共同意圖為自己不法所有，以恐嚇使人將本人之物交付部分，處有期徒刑年
    ；共同連續以加害生命之事，恐嚇他人，致生危害於安全部分，處有期徒刑壹年
    陸個月；共同未經許可，持有自動步槍部分，處有期徒刑拾年，併科罰金新台幣
    壹佰萬元，並定其應執行有期徒刑貳拾年，併科罰金新台幣壹佰萬元，且諭知罰
    金如易服勞役之折算標準。
二、扣案附表編號一所示中共ＮＯＲＩＮＣＯ廠製５６─１型口徑７‧６２ＭＭ制式
    自動步槍（即起訴書所稱中共製ＡＫ４７自動步槍、槍號業已磨損、槍枝管制編
    號：0000000000號）、附表編號二所示以色列ＩＭＩ廠製口徑九ＭＭ
    之制式半自動手槍（槍號業已磨損、槍枝管制編號：0000000000）。
    附表編號三所示巴西ＴＡＵＲＵＳ廠口徑０．三五七吋制式轉輪手槍（槍號ＯＫ
    ３５９５５２號、槍枝管制編號：0000000000８）、附表編號四所示
    以色列ＩＭＩ廠製口徑０．三五七吋之制式半自動手槍（槍號５９９６２號、槍
    枝管制編號：0000000000）、附表編號五所示義大利ＢＥＲＥＴＴＡ
    廠製口徑九ＭＭ之制式半自動手槍（槍號業已磨損、槍枝管制編號：00000
    00000）、附表編號六所示奧地利ＧＬＯＣＫ廠製口徑九ＭＭ之制式半自動
    手槍（槍號業已磨損、槍枝管制編號：0000000000）、附表編號七彈
    匣十一個、狙擊鏡乙支、擦槍工具乙批、槍管一支。附表編號八子彈五百九十四
    顆（其中鑑定後含：七點六二ＭＭ口徑步槍子彈二百十五顆、經試射三顆；七點
    六二ｍｍ口徑步槍子彈一百七十九顆、經試射十一顆；零點三五七口經手槍子彈
    一百五十三顆、經試射九顆；零點三八口徑手槍子彈三十三顆；零點二二口徑手
    槍子彈十四顆）、附表編號九彈殼一百零七顆（其中七點六二ＭＭ口徑步槍子彈
    彈殼七十二顆；零點三五七手槍彈殼十一顆；九ｍｍ手槍彈殼二十四顆）原審記
    載之彈殼二百一十一顆（其中七點六二ＭＭ口徑步槍子彈彈殼七十二顆；零點三
    五七手槍彈殼十一顆；九ＭＭ手槍彈殼一百二十六顆；零點五六ＭＭ步槍子彈彈
    殼二顆）。其中九ＭＭ手槍彈殼一百二十六顆中已死亡的黃泉霖及被告癸○○與
    維安小組人員皆有使用；零點五六ＭＭ步槍子彈彈殼，應為維安小組人員使用；
    除七點六二ＭＭ口徑步槍子彈彈殼七十二顆確定為被告未○○使用，及零點三五
    七手槍彈殼十一顆確定為被告癸○○使用外，據警方報告由維安小組領回的彈殼
    為一百零四顆計算，扣除零點五六ＭＭ步槍子彈彈殼二顆，警方使用之九ＭＭ手
    槍彈殼為一百零二顆，故可認定已死亡的黃泉霖及被告癸○○擊發之九ＭＭ手槍
    彈殼為二十四顆，故本案得沒收者僅有彈殼一百零七顆。）、附表編號十制式義
    大利ＢＥＲＥＴＴＡ九二手槍一支（槍號Ｂ９１２５９Ｚ，槍枝管制編號000
    0000000）、附表編號十一仿ＳＭＩＴＨ＆ＷＬＩＳＯＮ三五七轉輪手槍
    一支（槍號業已磨損，槍枝管制編號0000000000）、附表編號十二制
    式捷克點二二手槍一支（槍號Ｚ0000000號，槍枝管制編號000000
    0000）、附表編號十三制式九二手槍子彈三顆（均試射）、制式轉輪手槍子
    彈三顆、及制式點二二手槍子彈二顆（均試射）、附表編號十四點二二轉輪手槍
    一支（槍號Ｇ１１６２０，槍枝管制編號0000000000）、附表編號十
    五子彈五百九十八發（經鑑定後含：零點三五七手槍用中空彈一顆；九ＭＭ手槍
    子彈五百四十九顆、試射九顆；零點三五七轉輪手槍子彈四十八顆）、附表編號
    十六九ＭＭ彈匣一個。附表編號十七奧地利自動ＧＬＯＣＫ七五型零點三八半自
    動手槍一支（槍號業已磨損，槍枝管制編號0000000000）、附表編號
    十八零點三八口徑子彈十八顆（試射三顆），零點３８中空彈六顆（試射一顆）
    、附表編號十九制式九０捷克製手槍二枝（槍號Ｄ八一四七號，槍枝管制編號0
    00000000；及槍號Ｃ４９４６號，槍枝管制編號000000000）
    、附表編號二十子彈十七顆（經試射六顆）、附表編號二十一美國制式點２５手
    槍一支（槍號３４８４３７，槍枝管制編號0000000000）、附表編號
    二十二子彈七發（試射三顆）、彈匣乙個、附表編號二十三改造仿克拉克手槍一
    支（槍號ＡＵＳＴＲＩＡＢＬＵ七二五號，槍枝管制編號0000000000
    ）；及制式義大利ＢＥＲＥＴＴＡ九ＭＭ手槍（槍號０２１６８號，槍枝管制編
    號0000000000）。克拉克手槍彈匣二只、三八０手槍彈匣乙只、散彈
    槍子彈一百一十五顆及制式子彈九十八顆（其中含七點六二ＭＭ步槍子彈五十顆
    ；零點三八口徑手槍子彈三十九顆、經試射三顆；九ＭＭ口徑手槍子彈七顆、經
    試射三顆；零點三八口徑半自動手槍子彈二顆、經試射二顆）、附表編號二十四
    仿ＳＭＩＴＨ＆ＷＬＩＳＯＮ三五七轉輪手槍一支（槍號業已磨損，槍枝管制編
    號0000000000）、附表編號二十五制式三五七子彈二顆及霰彈槍子彈
    五百顆、附表編號二十六仿ＳＭＩＴＨ＆ＷＬＩＳＯＮ三五七轉輪手槍二枝（槍
    號均業已磨損，槍枝管制編號0000000000、0000000000）
    、附表編號二十七子彈十二顆（試射二顆）、附表編號二十八義大利製三八０型
    半自動手槍一支（槍枝管制編號0000000000）、附表編號二十九、零
    點三八吋子彈六顆（經試射三顆），彈匣一個、附表編號三十仿ＢＥＲＥＴＴＡ
    九０手槍一支（槍枝管制編號0000000000）、附表編號三十一制式子
    彈二顆，其中附表編號一為自動步槍、附表編號二、三、四、五、六、十、十二
    、十四、十七、十九、二十一、二十八為制式手槍；附表編號十一、二十三、二
    十六、三十為改造可供發射子彈之槍枝；附表編號八、十三、十五、十八、二十
    、二十二、二十三、二十五、二十七、二十九中所列之子彈為槍砲彈藥刀械管制
    條例所管制之子彈（除子彈經試射者，應予扣除外）均屬違禁物，應依刑法第三
    十八條第一項第一款之規定沒收，附表編號七所列之彈匣十一個、狙擊鏡乙支、
    擦槍工具乙批、槍管一支、附表編號九之彈殼一百零七顆、附表編號十六所列之
    九ＭＭ彈匣一個、附表編號二十三所列之克拉克手槍彈匣二只、三八０手槍彈匣
    乙只、附表編號二十九所列之彈匣一個分別為未○○、黃泉霖所有，供癸○○、
    黃泉霖等人共同持有及與警方射擊所用之物，業據未○○及癸○○供述如前，應
    依刑法第三十八條第一項第二款之規定沒收。變造之辛○○駕照上未○○之相片
    壹枚為被告未○○所有供犯罪所用之物，爰依刑法第三十八條第一項第二款之規
    定併予宣告沒收。
三、另槍砲彈藥刀械管制條例第十九條第一項規定宣告保安處分，業於九十年十一月
    十四日公佈廢止，本院自毋庸再予審酌適用，併此明。
肆、原審法院檢察署檢察官公訴意旨另以：被告未○○與癸○○、黃泉霖前於八十九
    年六月十二日共同前往臺中市○○○○街一二八號ＨＩＧＨＷＡＶＥ地下舞廳消
    費，因與綽號「海狗」之不詳姓名男子因細故發生口角，進而互毆，癸○○見狀
    ，乃駕車欲行衝撞該名綽號「海狗」之人，然因其所駕駛車輛失控撞毀該舞廳大
    門，引起店內服務生不滿，而加入圍毆未○○等人，未○○等人因寡不敵眾忿而
    離去。嗣渠等三人竟共同基於恐嚇之犯意聯絡，於同日凌晨五時許，分持具有殺
    傷力制式手槍各一支，並均於彈匣內裝滿子彈後，再度前往該舞廳，而朝該舞廳
    大門及天花板開槍濫射十餘發子彈示威後，即從容離去，致該舞廳店內服務生及
    客人猶如驚弓之鳥驚懼萬分。該槍枝於九十年二月十一日凌晨四時許，在台中市
    南區樹義五巷五十六弄九十二號槍彈現場為警所查扣等，因認被告未○○另犯刑
    法第三百零五條恐嚇罪嫌。按犯罪事實應依證據認定之，無證據不得推定其犯罪
    事實。又不能證明被告犯罪者，應諭知無罪之判決，刑事訴訟法第一百五十四條
    、第三百零一條第一項定有明文。訊據被告未○○固不否認於八十九年六月十二
    日共同前往臺中市○○○○街一二八號ＨＩＧＨＷＡＶＥ地下舞廳消費，因與綽
    號「海狗」之不詳姓名男子因細故發生口角，進而互毆，癸○○見狀，乃駕車欲
    行衝撞該名綽號「海狗」之人，然因其所駕駛車輛失控撞毀該舞廳大門，引起店
    內服務生不滿，而加入圍毆未○○等人，未○○等人因寡不敵眾忿而離去之事實
    不諱，惟矢口否認有持槍再前去恐嚇之犯行，辯稱：伊當時在家休息，僅癸○○
    、黃泉霖前往，而被告癸○○亦供稱：「八十九年間，我與未○○、黃泉霖、綽
    號阿喜之男子，在臺中市○○路附近ＨＩＧＨ─ＷＡＶＥ地下舞廳門口遇到了綽
    號海狗」之男子，因先前曾發生過口角，因此再次相遇即扭打在一起，而店內服
    務生，又前往加入圍毆我們，因此我們以為該店也是海狗所經營的，加上前未○○與海狗之恩怨，我們替未○○抱不平，因而於當日晚上二十一時許，即持土造
    爆裂物前往該店丟擲，因未見爆炸，隔日四時許，再與黃泉霖及阿喜等三人分持
    克拉克三八○手槍、克拉克九○手槍、貝瑞塔九二手槍前往ＰＵＢ門外掃射‧‧
    ‧只剩下貝瑞塔手槍未取出，克拉克九○○手槍已於九十年二月十一日槍戰中警
    方起獲了」等語（詳見臺灣臺中地方法院檢察署九十年度偵字第三五八三號卷第
    六十九頁背面），且於本院調查時證稱：（問：到ＨＩＧＨ─ＷＡＶＥ去開槍時
    ，另一個不詳姓名之人是否已成年？）已成年」等語（詳見本院審理卷第一宗第
    八十一頁），核與未○○所辯相符，況本件復無何其他積極證據足資證明，被告
    未○○有前往ＨＩＧＨ─ＷＡＶＥ開槍，原審判決因認被告未○○罪證不足，被
    告未○○本部分犯罪不能證明，而為無罪之諭知，核無違誤，應予維持，原審法
    院檢察署檢察官就被告未○○此部分犯行，上訴主張：「查被告未○○、癸○○
    等人於八十九年六月十二日凌晨五時許，持槍共同前往臺中市○○○○街一二八
    號ＨＩＧＨ  ＷＡＶＥ地下舞廳並朝該舞廳大門及天花板開槍濫射十餘發子彈示
    威，乃因當天凌晨被告未○○、癸○○、黃泉霖至該地下舞廳消費，與綽號『海
    狗』之不詳姓名男子因細故發生口角，進而互毆，癸○○見狀，乃駕車欲行衝撞
    該名綽號『海狗』之人，然因其所駕駛車輛失控撞毀該舞廳大門，引起店內服務
    生不滿，而加入圍毆未○○等人，未○○等人因寡不敵眾忿而離去後才至該店開
    槍濫射洩恨，且該槍均係被告未○○所有，平常均由被告未○○保管，要作案時
    才會拿出來使用，案發當天被告未○○、癸○○等人遭該地下舞廳人員毆打，被
    告等人為洩恨才會在事發後二、三小時之內馬上持槍至該店開槍濫射示威，被告
    未○○理應參與在內，足證被告未○○空言否認涉案顯係事後卸責之詞，同案被
    告癸○○所為供詞，顯係迴護被告未○○之詞，不足採信，原審法院查未及此，
    遽為被告未○○此部份無罪之諭知，其認事用法均嫌未洽。」等語，指摘原審判
    決就被告未○○本涉嫌本部分恐嚇犯行無罪不當，惟如前所述，本件不僅被告未
    ○○否認有與癸○○等人持槍前往ＨＩＧＨ─ＷＡＶＥ開槍，且癸○○亦供稱只
    有伊與黃泉霖及姓名年籍不詳綽號阿喜者前往開槍，此外復無何其他積極證據足
    資證明被告未○○有前往ＨＩＧＨ─ＷＡＶＥ開槍，自無從僅憑被告未○○亦有
    遭毆打，而推論被告未○○涉有本件恐嚇犯行，原審法院檢察署檢察官，仍執前
    詞，指摘原審判決諭知被告未○○恐嚇部分無罪不當，即無理由，應予駁回。
據上論結應依刑事訴訟法第三百六十九條第一項前段、第三百六十四條、第三百六十
八條、第二百九十九條第一項前段、槍砲彈藥刀械管制條例第七條第四項、第十一條
第四項、第十二條第四項、刑法第二百七十一條第二項、第一項、第三百零五條、第
三百四十六條第一項、第二百十二條、第一百六十四條第一項、第二十八條、第五十
五條、第五十六條、第二十六條前段、第五十一條第五款、第四十一條第一項前段、
第四十二條第三項、第三十八條第一項第一款、第二款，罰金罰鍰提高標準條例第一
條前段、第二條判決如主文。
本案經檢察官午○○到庭執行職務
中        華        民        國  九 十 二  年     一     月 三十    日
                                  臺灣高等法院臺中分院刑事第三庭
                                        審判長法  官  陳  朱  貴
                                              法  官  劉  連  星
                                              法  官  胡  忠  文
右正本證明與原本無異。
未○○恐嚇取財部分、變造駕駛執照部分，不得上訴；持有自動步槍、殺人未遂部分
，得上訴。
癸○○恐嚇取財部分、恐嚇危害安全部分，不得上訴；持有自動步槍、殺人未遂部分
，得上訴。
巳○○部分，不得上訴。
如不服本判決應於收受送達後十日內向本院提出上訴書狀，其未述上訴之理由者並
得於提起上訴後十日內向本院補提理由書（均須按他造當事人之人數附繕本）。
                                              書記官  許  美  惠
中        華        民        國  九 十 二  年     一     月    三十    日
附錄論罪法條：
槍砲彈藥刀械管制條例第七條：
未經許可，製造、販賣或運輸火砲、肩射武器、機關槍、衝鋒槍、卡柄槍、自動步槍
、普通步槍、馬槍、手槍或各類砲彈、炸彈、爆裂物者，處死刑、無期徒刑或七年以
上有期徒刑；處徒刑者，併科新台幣三千萬元以下罰金。
未經許可，轉讓、出租或出借前項所列槍砲、彈藥者，處無期徒刑或五年以上有期徒
刑，併科新台幣一千萬元以下罰金。
意圖供自己或他人犯罪之用，而犯前二項之罪者，處死刑或無期徒刑；處徒刑者，併
科新台幣五千萬元以下罰金。
未經許可，持有、寄藏或意圖販賣而陳列第一項所列槍砲、彈藥者，處五年以上有期
徒刑，併科新台幣一千萬元以下罰金。
第一項至第三項之未遂犯罰之。
槍砲彈藥刀械管制條例第十一條：
未經許可，製造、販賣或運輸第四條第一項第一款所稱其他可發射金屬或子彈具有殺
傷力之各式槍砲者，處五年以上有期徒刑，併科新臺幣一千萬元以下罰金。
未經許可，轉讓、出租或出借前項所列槍砲者，處三年以上十年以下有期徒刑，併科
新臺幣七百萬元以下罰金。
意圖供自己或他人犯罪之用，而犯前二項之罪者，處無期徒刑或七年以上有期徒刑，
併科新臺幣一千萬元以下罰金。
未經許可，持有、寄藏或意圖販賣而陳列第一項所列槍砲者，處一年以上七年以下有
期徒刑，併科新臺幣七百萬元以下罰金。第一項至第三項之未遂犯罰之。
槍砲彈藥刀械管制條例第十二條：
未經許可，轉讓、出租或出借前項所列槍砲、彈藥者，處無期徒刑或五年以上有期徒
刑，併科新台幣一千萬元以下罰金。
意圖供自己或他人犯罪之用，而犯前二項之罪者，處死刑或無期徒刑；處徒刑者，併
科新台幣五千萬元以下罰金。
未經許可，持有、寄藏或意圖販賣而陳列第一項所列槍砲、彈藥者，處五年以上有期
徒刑，併科新台幣一千萬元以下罰金。第一項至第三項之未遂犯罰之。
第一項及第二項之未遂犯罰之。
刑法第二百七十一條：
殺人者，處死刑、無期徒刑或十年以上有期徒刑。
前項之未遂犯罰之。
預備犯第一項之罪者，處二年以下有期徒刑。
刑法第三百零五條：
以加害生命、身體、自由、名譽、財產之事，恐嚇他人致生危害於安全者，處二年以
下有期徒刑、拘役或三百元以下罰金。刑法第三百四十六條意圖為自己或第三人不法
之所有，以恐嚇使人將本人或第三人之物交付者，處六月以上五年以下有期徒刑，得
併科一千元以下罰金。
以前項方法得財產上不法之利益，或使第三人得之者，亦同。
前二項之未遂犯罰之。
刑法第二百一十二條：
偽造、變造護照、旅券、免許證、特許證及關於品行、能力服務或其他相類之證書、
介紹書，足以生損害於公眾或他人者，處一年以下有期徒刑、拘役或三百元以下罰金
。
刑法第一百六十四條：
藏匿犯人或依法逮捕拘禁之脫逃人或使人隱避者，處二年以下有期徒刑、拘役或五百
元以下罰金。
附表：
一、中共ＮＯＲＩＮＣＯ廠製５６─１型口徑７‧６２ＭＭ制式自動步槍（即起訴書
    所稱中共製ＡＫ４７自動步槍、槍號業已磨損、槍枝管制編號：0000000
    000號）
二、以色列ＩＭＩ廠製口徑九ＭＭ之制式半自動手槍（槍號業已磨損、槍枝管制編號
    ：0000000000）。
三、巴西ＴＡＵＲＵＳ廠口徑０．三五七吋制式轉輪手槍（槍號ＯＫ３５９５５２號
    、槍枝管制編號：0000000000８）。
四、以色列ＩＭＩ廠製口徑０．三五七吋之制式半自動手槍（槍號５９９６２號、槍
    枝管制編號：0000000000）。
五、義大利ＢＥＲＥＴＴＡ廠製口徑九ＭＭ之制式半自動手槍（槍號業已磨損、槍枝
    管制編號：0000000000）。
六、奧地利ＧＬＯＣＫ廠製口徑九ＭＭ之制式半自動手槍（槍號業已磨損、槍枝管制
    編號：0000000000）。
七、彈匣十一個、狙擊鏡乙支、擦槍工具乙批、槍管一支。
八、子彈五百七十一顆（原子彈五百九十四顆，其中１、二百十五顆係制式７‧６２
    ＭＭ制式步槍彈業試射三顆，應予扣除僅二百十二顆。２、一百七十九顆係制式
    ９ＭＭ子彈業經試射十一顆，僅剩一百六十八顆。３、一百五十三顆係制式口徑
    ０‧３５７吋子彈業經試射九顆，僅剩餘一百四十四顆。４、三十三顆係制式口
    徑０‧３８吋子彈。５、十四顆係制式口徑０‧２２吋子彈。）
九、彈殼一百零七顆（其中七點六二ＭＭ口徑步槍子彈彈殼七十二顆；零點三五七手
    槍彈殼十一顆；九ＭＭ手槍彈殼二十四顆）
    「註：其中九ＭＭ手槍彈殼一百二十六顆中已死亡的黃泉霖及被告癸○○與維安
    小組人員皆有使用；零點五六ＭＭ步槍子彈彈殼應為維安小組人員使用；除七點
    六二ＭＭ口徑步槍子彈彈殼七十二顆，確定為被告未○○使用，及零點三五七手
    槍彈殼十一顆，確定為被告癸○○使用外，據警方報告由維安小組領回的彈殼為
    一百零四顆計算，扣除零點五六ＭＭ步槍子彈彈殼二顆，警方使用之九ＭＭ手槍
    彈殼為一百零二顆，故可認定已死亡的黃泉霖及被告癸○○擊發之九ＭＭ手槍彈
    殼為二十四顆，故本案得沒收者僅有彈殼一百零七顆。）
十、制式義大利ＢＥＲＥＴＴＡ九二手槍一支（槍號Ｂ９１２５９Ｚ，槍枝管制編號
    0000000000）。
十一、仿ＳＭＩＴＨ＆ＷＬＩＳＯＮ三五七轉輪手槍一支（槍號業已磨損，槍枝管制
      編號0000000000）。
十二、制式捷克點二二手槍一支（槍號Ｚ0000000號，槍枝管制編號0000
      00000）。
十三、制式口徑０‧３５７吋轉輪手槍子彈，彈底標記均為ＡＰＭＡＧＵＭ３５７三
      顆（原包含有９２型子彈彈底標記ＡＰＬＵＧＥＲ９ＭＭ、ＡＣＰ９６９ＭＭ
      、９ＭＭＬＵＧＥＲＣＢＣ三顆及制式口徑０‧２５吋手槍子彈二顆彈底標記
      均為ＡＰＭＡＧＵＭ３５７均經試射，應予扣除）。
十四、點二二轉輪手槍一支（槍號Ｇ１１６２０，槍枝管制編號000000000
      0）。
十五、子彈五百八十九顆（含達姆彈一顆「即口徑○‧三五七吋中空彈、五百四十顆
      口徑九ＭＭ制式半自動手槍彈、四十八顆口徑○‧三五七吋轉輪槍彈、原合計
      五百九十八顆已試射九顆，應予扣除）
十六、九ＭＭ彈匣一個。
十七、奧地利自動ＧＬＯＣＫ七五型零點三八半自動手槍一支（槍號業已磨損，槍枝
      管制編號0000000000）
十八、零點三八口徑子彈十五顆（原十八顆，業經試射三顆，應予扣除），零點３８
      中空彈五顆（原六顆，業經試射一顆，應予扣除）
十九、制式九０捷克製手槍二枝（槍號Ｄ八一四七號，槍枝管制編號0000000
      00；及槍號Ｃ４９４６號，槍枝管制編號000000000）
二十、子彈十一顆（原十七顆業經試射六顆，應予扣除）。
二十一、美國制式點２５手槍一支（槍號３４８４３７，槍枝管制編號000000
        0000）
二十二、子彈四顆（原七顆，業經試射三顆，應予扣除）、彈匣乙個。
二十三、改造仿克拉克手槍一支（槍號ＡＵＳＴＲＩＡＢＬＵ七二五號，槍枝管制編
        號0000000000）；及制式義大利ＢＥＲＥＴＴＡ九ＭＭ手槍（槍
        號０２１６８號，槍枝管制編號0000000000）。克拉克手槍彈匣
        二只、三八０手槍彈匣乙只、１２ＧＡＵＧＥ制式霰彈一百一十五顆及制式
        子彈九十三顆（其中含七點六二ｍｍ步槍子彈五十顆；零點三八口徑手槍子
        彈三十九顆；九ＭＭ口徑手槍子彈四顆）「原九十八顆，業已試射九ＭＭ口
        徑手槍子彈三顆、試射零點三八口徑半自動手槍子彈二顆，應予扣除」
二十四、仿ＳＭＩＴＨ＆ＷＬＩＳＯＮ三五七轉輪手槍一支（槍號業已磨損，槍枝管
        制編號0000000000）。
二十五、制式三五七子彈二顆及霰彈槍子彈五百顆。
二十六、仿ＳＭＩＴＨ＆ＷＬＩＳＯＮ三五七轉輪手槍二枝（槍號均業已磨損，槍枝
        管制編號0000000000、0000000000）
二十七、子彈十顆（原子彈十二顆，業已試射二顆，應予扣除）。
二十八、義大利製三八０型半自動手槍一支（槍枝管制編號0000000000）
二十九、口徑０‧３８０吋子彈，彈底標記為「Ｒ─Ｐ３８０ＡＵＴＯ子彈三顆（原
        六顆經試射三顆，應予扣除），彈匣一個。
三十、仿ＢＥＲＥＴＴＡ九０手槍一枝（槍枝管制編號0000000000）
三十一、制式子彈二顆。                                                  Ｋ


司法院資訊處製作；財團法人民間司法改革基金會備份。
